---
output: html_document
always_allow_html: true
editor_options: 
  chunk_output_type: console
---

# Forschungsdatenmanagement (FDM) ist von hoher Relevanz für Forschende {#relevanz}

```{r, include=FALSE}
source("source.R")
```

## Besonders viele Umfrageteilnehmende an der Charité

Über die BUA-Einrichtungen hinweg haben 975 Teilnehmende die Umfrage abgeschlossen (komplett ausgefüllt). 48,3% (471) davon waren Angehörige der Charité. Dies spricht für eine besonders hohe Relevanz des Themas für Forschende der Charité.

```{r demo-bua, fig.cap="Verteilung der Umfrage-Teilnehmenden nach BUA-Einrichtungen"}
charite <- data %>%
  distinct(data_id) %>%
  nrow()
fu <- 135
hu <- 162
tu <- 207

bua_names <- c("Charité – Universitätsmedizin Berlin", "Technische Universität Berlin", "Humboldt-Universität zu Berlin", "Freie Universität Berlin")
bua_names_short <- c("Charité", "TU", "HU", "FU")
bua_num <- c(charite, tu, hu, fu)

plot_ly(
  labels = ~bua_names,
  values = ~bua_num,
  textposition = "inside",
  texttemplate = ~ str_glue("{bua_names_short}
                            {round((bua_num/sum(bua_num))*100, 1)}%
                           ({bua_num}/{sum(bua_num)})"),
  insidetextorientation = "horizontal",
  automargin = TRUE,
  showlegend = FALSE,
  direction = "clockwise",
  pull = c(0.05, 0, 0, 0),
  marker = list(
    colors = col_cat[c(1:3, 5)],
    line = list(col = "#FFFFFF", width = 1)
  ),
  type = "pie"
) %>%
  layout_title(text = "Umfrage-Teilnehmende nach BUA-Einrichtung") %>%
  layout_caption(text = ~ glue::glue("FDM-Bedarfserhebung der BUA-Einrichtungen 2021/22, n={nn}",
    nn = sum(bua_num)
  ), hovertext = NULL) %>%
  layout_mode_bar() %>%
  layout(uniformtext = list(minsize = 11, mode = "hide"))
```

## Hohe Beteiligung von Führungskräften

171 Teilnehmende (36,3%) gaben an, ein Team zu leiten, so dass es eine hohe Beteiligung von Führungskräften gab. Von diesen waren wiederum 55 Teilnehmende (32,3%) Professor*innen. Die größte Gruppe in der Umfrage stellten wissenschaftliche Mitarbeitende mit 270 Teilnehmenden (57,3%).



```{r}
# Complex sankey diagram removed in favor of less complex diagram (without "Arbeit mit personenbez. Daten")
# 
# fig <- plot_ly(
#     type = "sankey",
#     orientation = "h",
#     textfont = list(size = 12, color = "black"),
# 
#     node = list(
#       label = c(
#         "Teamleitung",
#         "KEINE Teamleitung",
#         "Professor*in",
#         "Wiss. Mitarbeiter*in",
#         "Doktorand*in",
#         "Andere",
#         "Arbeit mit personenbez. Daten",
#         "KEINE Arbeit mit personenbez. Daten",
#         "Ich weiß nicht"
#       ),
#       color = c(
#         "#21527BCC",
#         "#852557CC",
#         "#D873AB", # 2
#         "#367BBA", # 3
#         "#A6A6A6", # 4
#         "#E1C047", # 5
#         "#21527B", 
#         "#852557CC",
#         "#767676CC"
#       ), 
#       pad = 15,
#       thickness = 20,
#       line = list(
#         color = "grey",
#         width = 0.5
#       )
#       #,
#       #x = c(0.01, 0.01, 0.5, 0.5, 0.5, 0.5, 0.99, 0.99, 0.99),
#       #y = c(0.25, 0.75,  0.1, 0.4, 0.75, 0.9, 0.2, 0.75, 0.99)
#     ),
# 
#     link = list(
#       source = c(0, 1, 0, 1,   0, 1, 0, 1,   2, 2, 2,  3, 3, 3,  4, 4, 4,  5, 5, 5),
#       target = c(2, 2, 3, 3,   4, 4, 5, 5,   6, 7, 8,  6, 7, 8,  6, 7, 8,  6, 7, 8),
#       value =  c(55,2,90,180,  7,86,19,32,   47, 9,1 , 187,76,5,  57,34,2,  25, 22, 0),
#       color = c(
#         "#D873AB80",
#         "#D873AB80",
#         "#367BBA80",
#         "#367BBA80",
#         "#A6A6A680",
#         "#A6A6A680",
#         "#E1C04780",
#         "#E1C04780",
#         "#D873AB80",
#         "#D873AB80",
#         "#D873AB80",
#         "#367BBA80",
#         "#367BBA80",
#         "#367BBA80",
#         "#A6A6A680",
#         "#A6A6A680",
#         "#A6A6A680",
#         "#E1C04780",
#         "#E1C04780",
#         "#E1C04780"
# 
#       )
#     )
#   )
# fig %>%
#   layout_mode_bar() %>%
#   layout_caption(nn = 471) %>%
#   layout_title(text = "Teamleitung, beruflicher Status\nund Arbeit mit personenbezogenen Daten\n(Sankey Diagram)", margin = list(l = 30, r = 30, t = 100))
```

```{r demo-status-sankey, fig.cap="Verteilung der Umfrage-Teilnehmenden von der Charité nach Statusgruppen und Teamleitung, sowie Zusammenhang zwischen diesen beiden Angaben"}
# Sankey diagram

fig <- plot_ly(
    type = "sankey",
    orientation = "h",
    textfont = list(size = 14, color = "black"),
    node = list(
      label = c(
        "Professor*in (57)",
        "Wiss. Mitarbeiter*in (270)",
        "Doktorand*in (93)",
        "Andere (51)",
        "Teamleitung (171)",
        "KEINE Teamleitung (300)"
      ),
      color = c(
        "#D873AB", # 0
        "#367BBA", # 1
        "#A6A6A6", # 2
        "#E1C047", # 3
        "#21527BCC",
        "#852557CC"
      ), 
      customdata = round(c(57,270,51,93,171,300)/471*100,1),
      hovertemplate = "%{label}
      Perc: %{customdata}%<extra></extra>",
      pad = 15,
      thickness = 20,
      line = list(
        color = "grey",
        width = 0
      )
    ),
    link = list(
      source = c(0, 0, 1, 1,  2, 2, 3, 3),
      target = c(4, 5, 4, 5,  4, 5, 4, 5),
      #value = c(55L,2L, 90L,180L, 7L,86L, 19L,32L),
      value =  c(55,2, 90,180, 7,86, 19,32),
      customdata = round(c(55,2, 90,180, 7,86, 19,32)/471*100,1),
      color = c(
        "#D873AB80",
        "#D873AB80",
        "#367BBA80",
        "#367BBA80",
        "#A6A6A680",
        "#A6A6A680",
        "#E1C04780",
        "#E1C04780"
      ),
      hovertemplate =
      "Quelle: %{source.label}
      Ziel: %{target.label}
      Perc: %{customdata}%"
    )
  )
fig %>%
  layout_mode_bar() %>%
  layout_caption(bua = FALSE, nn = 471) %>%
  layout_title(text = "Beruflicher Status und Teamleitung", margin = list(l = 100, r = 100, t = 60))


```


## Aktive Beteiligung auch bei Freitextfragen

```{r}
# Calculation of number of "Freitextantworten" (free text answers)

freitext <- data %>%
  filter(value == "[Freitextantwort gegeben]")

nn_freitext <- data %>%
  filter(value == "[Freitextantwort gegeben]") %>%
  distinct(data_id) %>%
  nrow
```

Es wurden auf die vier reinen Freitextfragen **`r nrow(freitext)`** Antworten gegeben. Dies schließt ausschließlich inhaltliche Antworten ein, und berücksichtigt nicht die Angaben unter „Sonstiges“ bei anderen Fragen.[^interesse-fdm-3] Von 471 Teilnehmenden gaben insgesamt 239 und somit >50% Antworten auf Freitextfragen.

[^interesse-fdm-3]: Freitextantworten mit weniger als drei Zeichen (z.B. *ja*, *no*, -, .) sowie *nein*, *kein\**, *nichts* wurden aufgrund ihrer fehlenden Aussagekraft entfernt. Ebenfalls nicht berücksichtigt wurden hierbei Freitextfragen, die eine Ergänzung zu zuvor gegebenen Auswahlmöglichkeiten darstellen ("Sonstiges, und zwar ..."-Fragen sowie Fragen nach genutzten Dateiformaten und nach anderen Verbundförderungen).


## FDM ist fast allen schon begegnet

Nur 6,4% (30 von 471) der Teilnehmenden ist das Thema FDM bisher in keinem Kontext begegnet.

```{r}
kontakt <- data %>%
  filter(str_detect(question_id, "^CON_10$")) %>%
  filter(value %in% c("0", "1")) %>%
  group_by(value) %>%
  count() %>%
  ungroup() %>%
  mutate(
    nn = sum(n),
    perc = n / sum(n)
  ) %>%
  mutate(value = factor(value, levels = c("1", "0"), labels = c("Ja", "Nein"))) %>%
  arrange(perc)

```

```{r demo-kontakt, fig.cap="Anteil der Teilnehmenden, die bisher keinen Kontakt zum FDM hatten, getrennt nach beruflichem Status."}
kontakt <- data %>%
  filter(str_detect(question_id, "^CON_10$")) %>%
  filter(value %in% c("0", "1")) %>%
  mutate(value = factor(value, levels = c(0, 1), labels = c("Nein", "Ja"))) %>%
  select(data_id, value)

sta <- data %>%
  filter(str_detect(question_id, "^STA$")) %>%
  mutate(status = case_when(
    value_decoded == "Wissenschaftliche*r Mitarbeiter*in" ~ "Wiss. Mitarbeiter*in",
    value_decoded == "Doktorand*in" ~ "Doktorand*in",
    value_decoded == "Professor*in" ~ "Professor*in",
    value_decoded == "Technische*r Mitarbeiter*in" ~ "Andere",
    value_decoded == "Wissenschaftliche*r Support-Mitarbeiter*in (z.B. Labormanager*in,  Data Steward)" ~ "Andere",
    value_decoded == "Andere" ~ "Andere"
  )) %>%
  select(data_id, status)

sta_kon <- sta %>%
  inner_join(kontakt, by = "data_id") %>%
  mutate(nn = length(unique(data_id))) %>%
  group_by(status) %>%
  mutate(n_group = length(unique(data_id))) %>%
  ungroup() %>%
  count(status, value, nn, n_group) %>%
  mutate(perc = n / n_group)

kon_alle <- kontakt %>%
  mutate(nn = length(unique(data_id))) %>%
  mutate(n_group = length(unique(data_id))) %>%
  ungroup() %>%
  count(value, nn, n_group) %>%
  mutate(
    status = "Alle",
    perc = n / n_group
  )

sta_kon <- bind_rows(kon_alle, sta_kon) %>%
  arrange(perc)

p <- plot_ly(
  # sort = FALSE,
  rotation = 90,
  textposition = "auto",
  showlegend = FALSE,
  pull = c(0.1, 0),
  marker = list(
    colors = col_lik[c(5, 1)],
    line = list(col = "#FFFFFF", width = 1)
  )
) %>%
  add_pie(
    data = sta_kon %>% filter(status == "Alle"),
    labels = ~value,
    values = ~n,
    name = ~status,
    texttemplate = ~ str_glue("{value}
    {round(perc*100, 1)}% ({n})")
  ) %>%
  add_pie(
    data = sta_kon %>% filter(status == "Professor*in"),
    labels = ~value,
    values = ~n,
    name = ~status,
    texttemplate = ~ str_glue("{value}
    {round(perc*100, 1)}% ({n})"),
    visible = FALSE
  ) %>%
  add_pie(
    data = sta_kon %>% filter(status == "Wiss. Mitarbeiter*in"),
    labels = ~value,
    values = ~n,
    name = ~status,
    texttemplate = ~ str_glue("{value}
    {round(perc*100, 1)}% ({n})"),
    visible = FALSE
  ) %>%
  add_pie(
    data = sta_kon %>% filter(status == "Doktorand*in"),
    labels = ~value,
    values = ~n,
    name = ~status,
    texttemplate = ~ str_glue("{value}
    {round(perc*100, 1)}% ({n})"),
    visible = FALSE
  ) %>%
  add_pie(
    data = sta_kon %>% filter(status == "Andere"),
    labels = ~value,
    values = ~n,
    name = ~status,
    texttemplate = ~ str_glue("{value}
    {round(perc*100, 1)}% ({n})"),
    visible = FALSE
  ) %>%
  layout(updatemenus = list(
    list(
      y = 1.15,
      x = 0.45,
      xanchor = "center",
      #  type = "buttons",
      #  direction = "right",
      #  bgcolor = "white",
      bordercolor = "#A6A6A6",
      buttons = list(
        list(
          method = "update",
          args = list(list(visible = list(
            TRUE, FALSE, FALSE, FALSE, FALSE
          ))),
          label = "Beruflicher Status: Alle"
        ),
        list(
          method = "update",
          args = list(list(visible = list(
            FALSE, TRUE, FALSE, FALSE, FALSE
          ))),
          label = "Professor*in"
        ),
        list(
          method = "update",
          args = list(list(visible = list(
            FALSE, FALSE, TRUE, FALSE, FALSE
          ))),
          label = "Wiss. Mitarbeiter*in"
        ),
        list(
          method = "update",
          args = list(list(visible = list(
            FALSE, FALSE, FALSE, TRUE, FALSE
          ))),
          label = "Doktorand*in"
        ),
        list(
          method = "update",
          args = list(list(visible = list(
            FALSE, FALSE, FALSE, FALSE, TRUE
          ))),
          label = "Andere"
        )
      )
    )
  )) %>%
  layout_title(text = "Mir ist das Thema Forschungsdatenmanagement bisher nicht begegnet", margin = list(t = 100)) %>%
  layout_caption(bua = TRUE,
    hovertext = str_wrap(
      "Unter Beruflicher Status Andere sind folgende Gruppen zusammengefasst: Wissenschaftliche*r Support-Mitarbeiter*in (z.B. Labormanager*in,  Data Steward), Technische*r Mitarbeiter*in sowie Andere.",
      100
    )
  ) %>%
  layout_mode_bar()

p

# Unsuccessful tests to include info button

# p %>%
#   add_annotations(x = 1,
#                   y = 0,
#                   yshift = -20,
#                   xshift = 0,
#                   xref = "paper",
#                   yref = "paper",
#                   xanchor = "right",
#                   yanchor = "auto",
#                   text = "Info",
#                   font = list(color = "black", size = 11), # #F2F2F2
#                   hovertext = str_wrap("Unter Beruflicher Status Andere sind zusammengefasst folgende Gruppen: Wissenschaftliche*r Support-Mitarbeiter*in (z.B. Labormanager*in,  Data Steward), Technische*r Mitarbeiter*in sowie Andere.", 100),
#                   showarrow = FALSE) %>%
#   layout(images = list(source = "https://images.plot.ly/language-icons/api-home/python-logo.png",
#            xref = "paper",
#            yref = "paper",
#            x= 0,
#            y= .05,
#            xanchor = "right",
#            yanchor = "auto",
#            sizex = 0.1,
#            sizey = 0.1,
#            opacity = 1
#       ))
# 
# 
# ###
# 
# formate <- data %>%
#   filter(str_detect(question_id, "^DATA_([1-9]|10)$")) %>%
#   select(data_id, fct_levels, value) %>%
#   group_by(fct_levels, value) %>%
#   count() %>%
#   filter(value != "-998") %>%
#   group_by(fct_levels) %>%
#   mutate(nn = sum(n)) %>%
#   mutate(perc = n / nn) %>%
#   ungroup() %>%
#   mutate(fct_levels = str_wrap(fct_levels, 35)) %>%
#   mutate(fct_levels = fct_reorder(fct_levels, perc, first, .desc = TRUE)) %>%
#   mutate(value = factor(value, levels = c("1", "0"), labels = c("Ja", "Nein")))
# 
# f <- formate %>%
#   plot_ly(
#     x = ~perc,
#     y = ~fct_levels,
#     color = ~value,
#     colors = col_lik[c(5, 1)], # col_2_cat,
#     hoverinfo = "text",
#     hovertext = ~ str_glue(
#       "<b>{fct_levels}—{value}</b>
#     {n} ({round(perc*100, 1)}%)"
#     )
#   ) %>%
#   add_bars(
#     text = ~ paste0(round(perc * 100, 0), "% (", n, ")"),
#     textposition = "inside",
#     insidetextanchor = "middle",
#     textangle = 0,
#     textfont = list(color = "white", size = 11)
#   ) %>%
#   layout_bar_flip(barmode = "stack") %>%
#   layout_title(text = "Welche Forschungsdatentypen und -formate generieren Sie\nbzw. sind Gegenstand Ihrer Forschung?") %>%
#   layout_caption() %>%
#   layout_mode_bar()
# 
# f %>%
#   add_annotations(x = 0,
#                   y = 1,
#                   xshift = -70,
#                   yshift = 70,
#                   xref = "paper",
#                   yref = "paper",
#                   xanchor = "right",
#                   yanchor = "auto",
#                   text = "Info",
#                   font = list(color = "black", size = 11), # #F2F2F2
#                   hovertext = str_wrap("Unter Beruflicher Status Andere sind zusammengefasst folgende Gruppen: Wissenschaftliche*r Support-Mitarbeiter*in (z.B. Labormanager*in,  Data Steward), Technische*r Mitarbeiter*in sowie Andere.", 100),
#                   showarrow = FALSE) %>%
#   layout(images = list(source = "https://images.plot.ly/language-icons/api-home/python-logo.png",
#            xref = "paper",
#            yref = "paper",
#            x= 0,
#            y= 1,
#            xshift = -70,
#            yshift = 70,
#            xanchor = "right",
#            yanchor = "auto",
#            sizex = 0.1,
#            sizey = 0.1,
#            opacity = 1
#       ))

####
#
# octocat <- list(
#   name = str_wrap("Unter Beruflicher Status Andere sind zusammengefasst folgende Gruppen: Wissenschaftliche*r Support-Mitarbeiter*in (z.B. Labormanager*in,  Data Steward), Technische*r Mitarbeiter*in sowie Andere.",50),
#   icon = list(
#     path = "info_icon.svg",
#     transform = 'matrix(1 0 0 1 -2 -2) scale(0.7)'
#   ),
#   click = htmlwidgets::JS(
#     "function(gd) {
#        var txt = {x: [1], y: [1], text: 'Octocat!', mode: 'text'};
#        Plotly.addTraces(gd, txt);
#     }"
#   )
# )
#
# plot_ly() %>%
#   config(modeBarButtonsToAdd = list(octocat))
```
