---
output: html_document
editor_options: 
  chunk_output_type: console
---
# Forschungsdatentypen, -formate und -praktiken

```{r, include=FALSE}
source("source.R")
```


## Forschungsdatentypen und -formate

Praktiken, Bedarfe und Meinungen sind höchst heterogen, so dass das Forschungsdatenmanagement insgesamt auch sehr vielfältig und fachspezifisch sein muss: 

Viele unterschiedliche Forschungsdatentypen und -formate werden generiert bzw. sind Gegenstand der Forschung.



```{r praktiken-1, fig.cap="Forschungsdatentypen und -formate"}
formate <- data %>%
  filter(str_detect(question_id, "^DATA_([1-9]|10)$")) %>%
  select(data_id, fct_levels, value) %>%
  group_by(fct_levels, value) %>%
  count() %>%
  filter(value != "-998") %>%
  group_by(fct_levels) %>%
  mutate(nn = sum(n)) %>%
  mutate(perc = n / nn) %>%
  ungroup() %>%
  mutate(fct_levels = str_wrap(fct_levels, 35)) %>%
  mutate(fct_levels = fct_reorder(fct_levels, perc, first, .desc = TRUE)) %>%
  mutate(value = factor(value, levels = c("1", "0"), labels = c("Ja", "Nein")))

formate %>%
  plot_ly(
    x = ~perc,
    y = ~fct_levels,
    color = ~value,
    colors = col_lik[c(5, 1)], # col_2_cat,
    hoverinfo = "text",
    hovertext = ~ str_glue(
      "<b>{fct_levels}—{value}</b>
    {n} ({round(perc*100, 1)}%)"
    )
  ) %>%
  add_bars(
    text = ~ paste0(round(perc * 100, 0), "% (", n, ")"),
    textposition = "inside",
    insidetextanchor = "middle",
    textangle = 0,
    textfont = list(color = "white", size = 11)
  ) %>%
  layout_bar_flip(barmode = "stack") %>%
  layout_title(text = "Welche Forschungsdatentypen und -formate generieren Sie\nbzw. sind Gegenstand Ihrer Forschung?") %>%
  layout_caption() %>%
  layout_mode_bar()
```

Gerätespezifische Daten werden in vielen freien und proprietären Dateiformaten bearbeitet.

```{r praktiken-wordcloud, fig.cap="Forschungsdatentypen und -formate"}
prop <- data %>%
  filter(str_detect(question_id, "^DATA_(11|12)$")) %>%
  select(data_id, label, value) %>%
  filter(!value %in% c("-999", "-998")) %>%
  filter(str_detect(value, "^ja$|^viele$", negate = TRUE))

prop_df <- data.frame(
  format = c("stl", "FAST*", "DICOM", "NIFTI", "mrc", "TIFF", "CSV", "FCS", "BIDS", "PRT", "SLDPRT", "C3D", "IDAT", "BMP", "emi", "dm", "SCiLS Lab", "imd", "mcd", "GE-MUSE-XML", "XML-HL7", "CAD", "qPCR", "raw", "Bruker MRT", "BAM"),
  n = c(1, 2, 7, 3, 1, 2, 2, 5, 1, 1, 1, 1, 1, 1, 1, 1, 1, 1, 1, 1, 1, 1, 1, 1, 1, 1),
  type = c(rep("freies Dateiformat", 9), rep("proprietäres Datenformat", 17))
)

set.seed(42)
ggplot(prop_df, aes(label = format, size = n, color = type)) + # , x = type

  geom_text_wordcloud_area(eccentricity = 1) +
  # geom_text_wordcloud() +
  #  scale_size_area(max_size = 10) +
  scale_radius(range = c(5, 15), limits = c(0, NA)) +
  #  scale_x_discrete(breaks = NULL) +
  theme_minimal() +
  scale_color_manual(values = col_lik[c(5, 1)]) +
  ggtitle("<b>Welche Forschungsdatentypen und -formate generieren Sie<br>bzw. sind Gegenstand Ihrer Forschung?</b><br><br>Gerätespezifische Daten in <span style='color:#21527B;'>freien Dateiformaten</span> und in <span style='color:#852557;'>proprietären Dateiformaten
</span>") +
  theme(
    plot.title = element_markdown(family = "Arial", size = 10.5, hjust = 0.5),
    plot.background = element_rect(fill = "#F2F2F2", linetype = 0),
    panel.border = element_blank(),
    plot.margin = margin(0.4, 0, 0, 0, "cm")
  )
```


## Zitate

<font size="4">

>"Es ist wichtig, dass es einem das Arbeiten erleichtert und nicht erschwert durch zu viele Regelungen und Bürden/Hürden"^[Antwort auf die Freitextfrage: Haben Sie weitere Kommentare oder Ergänzungen?]

>"Alle arbeiten schon genug. Forschungsdatenmanagement muss einfach implementierbar oder besser von Expertinnen übernommen werden. Alles andere ist mehr Arbeit, die dann noch oder nur durch Androhung von Strafen passiert."^[Antwort auf die Freitextfrage: Haben Sie weitere Kommentare oder Ergänzungen?]

>"Some of the available training is great, but it can only be general. There is a need for project-specific support and training on real cases."^[Antwort auf die Freitextfrage: Haben Sie weitere Kommentare oder Ergänzungen?]

</font>

## Beruflicher Status und Forschungspraktiken

Datenaufbereitung für Dritte wird häufiger von WiMis ausgeführt (65% oder 176 von 270) als von Professor\*innen (51% oder 29 von 57) oder Doktorand\*innen (42% oder 39 von 93).

Das Teilen von Daten zählt hingegen deutliche häufiger zur Forschungspraktik von Professor\*innen (88% oder 50 von 57) als von WiMis (58% oder 157 von 270) oder Dokorand\*innen (44% oder 41 von 93). Ähnlich sieht es bei Datenveröffentlichungen bzw. bei der Sekundärnutzung von Daten aus.

```{r buttons-1, fig.cap="Forschungspraktiken"}
sta <- data %>%
  filter(str_detect(question_id, "^STA$")) %>%
  mutate(value_decoded = case_when(
    value_decoded == "Wissenschaftliche*r Mitarbeiter*in" ~ "Wiss. Mitarbeiter*in",
    value_decoded == "Doktorand*in" ~ "Doktorand*in",
    value_decoded == "Professor*in" ~ "Professor*in",
    value_decoded == "Technische*r Mitarbeiter*in" ~ "Andere",
    value_decoded == "Wissenschaftliche*r Support-Mitarbeiter*in (z.B. Labormanager*in,  Data Steward)" ~ "Andere",
    value_decoded == "Andere" ~ "Andere"
  )) %>%
  select(data_id, value_decoded)


aufbereiten <- data %>%
  filter(str_detect(question_id, "^PRA_[1-8]$")) %>%
  select(data_id, fct_levels, value)


sta_auf <- sta %>%
  inner_join(aufbereiten, by = "data_id") %>%
  mutate(nn = length(unique(data_id))) %>%
  group_by(value_decoded) %>%
  mutate(n_group = length(unique(data_id))) %>%
  ungroup() %>%
  count(value_decoded, fct_levels, value, nn, n_group) %>%
  mutate(perc = n / n_group) %>%
  mutate(rank = dense_rank(desc(n_group))) %>%
  mutate(value = factor(value, levels = c(1, 0), labels = c("Ja", "Nein"))) %>%
  #  mutate(fct_levels = str_wrap(fct_levels, 40)) %>%
  #  mutate(fct_levels = fct_reorder(fct_levels, perc, last )) %>%
  ungroup()

sta_auf_filter <- sta_auf %>%
  mutate(sort = case_when(
    value_decoded == "Andere" ~ 1,
    value_decoded == "Doktorand*in" ~ 2,
    value_decoded == "Wiss. Mitarbeiter*in" ~ 3,
    value_decoded == "Professor*in" ~ 4
  )) %>%
  mutate(value_decoded = paste0(value_decoded, "\nn=", n_group)) %>%
  mutate(nn = sum(unique(n_group))) %>%
  mutate(value_decoded = fct_reorder(value_decoded, sort))

plot_ly(
  data = sta_auf_filter,
  colors = col_lik[c(5, 1)],
  textposition = "inside",
  insidetextanchor = "middle",
  textangle = 0,
  textfont = list(color = "white", size = 11)
) %>%
  add_bars(
    x = ~ perc[fct_levels == "Datenaufbereitung für Dritte (z.B. Kolleg*in)"],
    y = ~ value_decoded[fct_levels == "Datenaufbereitung für Dritte (z.B. Kolleg*in)"],
    color = ~ value[fct_levels == "Datenaufbereitung für Dritte (z.B. Kolleg*in)"],
    text = ~ paste0(round(perc[fct_levels == "Datenaufbereitung für Dritte (z.B. Kolleg*in)"] * 100, 0), "% (", n[fct_levels == "Datenaufbereitung für Dritte (z.B. Kolleg*in)"], ")"),
    visible = TRUE
  ) %>%
  add_bars(
    x = ~ perc[fct_levels == "Teilen von Daten"],
    y = ~ value_decoded[fct_levels == "Teilen von Daten"],
    color = ~ value[fct_levels == "Teilen von Daten"],
    text = ~ paste0(round(perc[fct_levels == "Teilen von Daten"] * 100, 0), "% (", n[fct_levels == "Teilen von Daten"], ")"),
    visible = FALSE
  ) %>%
  add_bars(
    x = ~ perc[fct_levels == "Datenveröffentlichung (z.B. in Repositorien)"],
    y = ~ value_decoded[fct_levels == "Datenveröffentlichung (z.B. in Repositorien)"],
    color = ~ value[fct_levels == "Datenveröffentlichung (z.B. in Repositorien)"],
    text = ~ paste0(round(perc[fct_levels == "Datenveröffentlichung (z.B. in Repositorien)"] * 100, 0), "% (", n[fct_levels == "Datenveröffentlichung (z.B. in Repositorien)"], ")"),
    visible = FALSE
  ) %>%
  add_bars(
    x = ~ perc[fct_levels == "Sekundärnutzung von Daten (z.B. Krankenkassendaten, Sequenzierungsdaten)"],
    y = ~ value_decoded[fct_levels == "Sekundärnutzung von Daten (z.B. Krankenkassendaten, Sequenzierungsdaten)"],
    color = ~ value[fct_levels == "Sekundärnutzung von Daten (z.B. Krankenkassendaten, Sequenzierungsdaten)"],
    text = ~ paste0(round(perc[fct_levels == "Sekundärnutzung von Daten (z.B. Krankenkassendaten, Sequenzierungsdaten)"] * 100, 0), "% (", n[fct_levels == "Sekundärnutzung von Daten (z.B. Krankenkassendaten, Sequenzierungsdaten)"], ")"),
    visible = FALSE
  ) %>%
  layout(updatemenus = list(list(
    y = 1.13,
    x = 0.4,
    xanchor = "center",
    # type = "buttons",
    #  direction = "right",
    #  bgcolor = "white",
    bordercolor = "#A6A6A6",
    active = 0,
    buttons = list(
      list(
        method = "update",
        args = list(list(
          visible = list(TRUE, TRUE, FALSE, FALSE, FALSE, FALSE, FALSE, FALSE)
        )),
        label = "Datenaufbereitung für Dritte"
      ),
      list(
        method = "update",
        args = list(list(
          visible = list(FALSE, FALSE, TRUE, TRUE, FALSE, FALSE, FALSE, FALSE)
        )),
        label = "Teilen von Daten"
      ),
      list(
        method = "update",
        args = list(list(
          visible = list(FALSE, FALSE, FALSE, FALSE, TRUE, TRUE, FALSE, FALSE)
        )),
        label = "Datenveröffentlichung"
      ),
      list(
        method = "update",
        args = list(list(
          visible = list(FALSE, FALSE, FALSE, FALSE, FALSE, FALSE, TRUE, TRUE)
        )),
        label = "Sekundärnutzung von Daten"
      )
    )
  ))) %>%
  layout_bar_flip(barmode = "stack") %>%
  layout_title(text = "Beruflicher Status und Forschungspraktiken\nWelche der folgenden Forschungspraktiken treffen auf Sie zu?", margin = list(t = 100)) %>%
  layout_mode_bar() %>%
  layout_caption()
```
