---
output: html_document
editor_options: 
  chunk_output_type: console
---

```{r, include=FALSE}
source("source.R")
```

# Unterstützung in FDM-Fragen wird oft in Anspruch genommen und geht mit größerem FDM-Wissen einher {#support-erhalten}

## FDM-Unterstützung wird oft in Anspruch genommen

Unterstützung im FDM wird, zumindest wenn man das FDM weit fasst[^support], von sehr vielen Teilnehmenden in Anspruch genommen (37%; weitere 8% waren sich nicht sicher).

[^support]: Die Frage nach in Anspruch genommener Unterstützung durch Expert\*innen bezog sich explizit auf Datenmanagement-Themen. Im erläuternden Hinweis wurde aber nicht eingeschränkt, aus welchem Fachbereich heraus die Expert\*innen diese Unterstützung leisteten: "Fachliche Unterstützung bezieht sich hier auf Schulungen, Fortbildungen, Beratungen o.ä. durch Expert*innen." Entsprechend schloss die darauf folgende Frage, die nach den konkreten Themen dieser Unterstützung fragte (siehe Abschnitt \@ref(support-datenschutz)) auch Datenschutz und Urheberrecht ein.

```{r support-erhalten-1, fig.cap="Anteil der Teilnehmenden, die fachliche Unterstützung zu Themen des FDM in Anspruch genommen haben"}
support <- data %>%
  filter(str_detect(question_id, "^SUP1$")) %>%
  filter(!value %in% c("-998", "-999")) %>%
  select(data_id, value_decoded) %>%
  add_count(name = "nn") %>%
  count(value_decoded, nn) %>%
  mutate(perc = n / nn) %>%
  mutate(value_decoded = factor(value_decoded, levels = c("Ja", "Nein", "Bin mir nicht sicher"))) %>%
  arrange(value_decoded)

support %>%
  plot_ly(
    labels = ~value_decoded,
    values = ~n,
    textposition = "inside",
    texttemplate = ~ str_glue("{value_decoded}
                           {round(perc*100, 1)}% ({n})"),
    showlegend = FALSE,
    direction = "clockwise",
    sort = FALSE,
    # pull = c(0, 0, 0.1, 0, 0, 0),
    marker = list(
      colors = col_lik[c(5, 1, 3)],
      line = list(col = "#FFFFFF", width = 1)
    ),
    type = "pie"
  ) %>%
  layout_title(text = "Haben Sie bereits einmal fachliche Unterstützung\ndurch Expert*innen zu Datenmanagement-Themen in Anspruch genommen?") %>%
  layout_caption() %>%
  layout_mode_bar()
```

## Unterstützung erfolgt sowohl zum Datenschutz als auch zu genuinen FDM-Themen {#support-datenschutz}

Unterstützung erfolgte am häufigsten zum Thema Datenschutz. Ca. die Hälfte aller Teilnehmenden, die FDM-Unterstützung erhielten, bekamen diese (auch) zum Thema Datenschutz. Aber auch zu einigen genuinen FDM-Themen (Datenspeicherung- und Archivierung, Teilen von Daten, FDM allgemein) erhielten die Teilnehmenden oft Unterstützung bzw. eine Einführung (≥38% für alle drei Themen).

```{r support-thema, fig.cap="Anteil der Teilnehmenden, die zu verschiedenen FDM-Themen jeweils Unterstützung erhalten haben"}
# Zu welchen der folgenden Themen haben Sie fachliche Unterstützung erhalten?

support_thema <- data %>%
  filter(str_detect(question_id, "^SUP2_([1-9]$|10)")) %>%
  filter(!value %in% c("-998", "-989")) %>%
  select(data_id, fct_levels, value) %>%
  drop_na() %>%
  mutate(nn = length(unique(data_id))) %>%
  count(fct_levels, value, nn) %>%
  mutate(perc = n / nn) %>%
  mutate(fct_levels = str_wrap(fct_levels, 30)) %>%
  mutate(fct_levels = fct_reorder(fct_levels, n, first, .desc = FALSE)) %>%
  mutate(value = factor(value, levels = c("1", "0"), labels = c("Ja", "Nein")))

plot_ly(
  x = ~ perc,
  y = ~ fct_levels,
  hoverinfo = "text",
  hovertext = ~ str_glue("<b>{fct_levels}—{value}</b>
    {n} ({round(perc*100, 1)}%)"),
  text = ~ paste0(round(perc * 100, 0), "% (", n, ")"),
  textposition = "inside",
  insidetextanchor = "middle",
  textangle = 0,
  textfont = list(color = "white", size = 11)
) %>% 
  add_bars(
    data = support_thema %>% filter(value == "Ja"),
    name = "Ja",
    marker = list(color = col_lik[5])
  ) %>%
    add_bars(
    data = support_thema %>% filter(value == "Nein"),
    name = "Nein",
    marker = list(color = col_lik[1]),
    visible = "legendonly"
  ) %>%
  layout_bar_flip(barmode = "stack", autorange = "reversed") %>%
  layout_title(
    margin = list(t = 80, b = 50),
    text = "Zu welchen der folgenden Themen\nhaben Sie fachliche Unterstützung erhalten?"
  ) %>%
  layout_caption() %>%
  layout_mode_bar() 

```

## Wer FDM-Unterstützung erhielt, kennt die FAIR-Prinzipien deutlich häufiger

Die FAIR-Prinzipien[^fair] sind unter Teilnehmenden, die FDM-Unterstützung erhielten, deutlich bekannter (60% vs. 39%). Sie werden nach eigenen Angaben auch sehr viel häufiger umgesetzt (35% vs. 19%). Mögliche Ursachen hierfür wären die FDM-Unterstützung selbst wie auch die Zusammensetzung der Teilgruppe, die Unterstützung beim FDM suchte.

[^fair]: In der Umfrage wurde hierzu folgende Erläuterung gegeben: "FAIR (Findable, Accessible, Interoperable, Reusable) steht für nachhaltiges, qualitätsgesichertes Forschungsdatenmanagement. Gegenstand der FAIR-Prinzipien ist eine optimale Aufbereitung der Forschungsdaten, die sowohl für Menschen als auch Maschinen auffindbar, zugänglich, interoperabel und wiederverwendbar sein sollen."

```{r support-erhalten-2, fig.cap="Bekanntheit und Umsetzung der FAIR-Prinzipien in Abhängigkeit davon, ob FDM-Unterstützung in Anspruch genommen wurde", out.height="450px"}
support <- data %>%
  filter(str_detect(question_id, "^SUP1$")) %>%
  filter(!value %in% c("-998", "-999", "2")) %>% # 2 == Bin mir nicht sicher
  select(data_id,
    support = value_decoded
  )

fair <- data %>%
  filter(str_detect(question_id, "^REG_7$")) %>%
  filter(!value %in% c("-998", "-999")) %>%
  select(data_id,
    fair = value_decoded
  )

sup_fair <- support %>%
  full_join(fair, by = "data_id") %>%
  drop_na() %>%
  add_count(name = "nn") %>%
  count(support, fair, nn) %>%
  group_by(support) %>%
  mutate(
    perc = n / sum(n),
    n_group = sum(n),
    rank = max(perc[fair == "Bekannt und umgesetzt"])
  ) %>%
  ungroup() %>%
  mutate(support = paste0(support, "\nn=", n_group)) %>%
  mutate(
    support = fct_reorder(support, rank),
    fair = factor(fair, levels = c(
      "Bekannt und umgesetzt", "Bekannt, aber nicht umgesetzt",
      "Unbekannt", "n. geantwortet"
    ))
  )

sup_fair %>%
  plot_ly(
    x = ~perc,
    y = ~support,
    color = ~fair,
    colors = col_lik[c(5, 4, 1, 3)]
  ) %>%
  add_bars_text() %>%
  layout_bar_flip(barmode = "stack", legend_title = "Kennen oder praktizieren Sie die FAIR-Prinzipien?") %>%
  layout_title(text = "Haben Sie bereits einmal fachliche Unterstützung\ndurch Expert*innen zu Datenmanagement-Themen in Anspruch genommen?") %>%
  layout_caption() %>%
  layout_mode_bar()  
```

## Wer FDM-Unterstützung erhielt, misst Transparenz höhere Bedeutung bei

Wer FDM-Unterstützung erhielt, gibt zudem an, dass die eigene FDM-Praxis stärker von Transparenz beeinflusst wird. Allerdings war dieser Effekt nicht sehr ausgeprägt – wer Unterstützung erhielt, gab zu 47% an, „stark durch Transparenz beeinflusst“ zu sein, wer keine erhielt, zu 40%.

```{r support-erhalten-3, fig.cap="Einfluss von Transparenz auf die FDM-Praxis der Teilnehmenden in Abhängigkeit davon, ob FDM-Unterstützung in Anspruch genommen wurde", out.height="450px"}
transparenz <- data %>%
  filter(str_detect(question_id, "^REG1_4$")) %>%
  filter(!value %in% c("-998", "-999", "6")) %>%
  select(data_id,
    transparenz = value_decoded
  )

sup_transparenz <- support %>%
  full_join(transparenz, by = "data_id") %>%
  drop_na() %>%
  add_count(name = "nn") %>%
  count(support, transparenz, nn) %>%
  group_by(support) %>%
  mutate(
    perc = n / sum(n),
    n_group = sum(n),
    rank = max(perc[transparenz == "stark beeinflusst"])
  ) %>%
  ungroup() %>%
  mutate(support = paste0(support, "\nn=", n_group)) %>%
  mutate(
    support = fct_reorder(support, rank),
    transparenz = factor(transparenz, levels = c("stark beeinflusst", "2", "3", "4", "gar nicht beeinflusst", "nicht zutreffend"))
  )

sup_transparenz %>%
  plot_ly(
    x = ~perc,
    y = ~support,
    color = ~transparenz,
    colors = col_lik[c(5, 4, 2, 1, 3)]
  ) %>%
  add_bars_text() %>%
  layout_bar_flip(barmode = "stack", legend_title = "Wie beeinflusst Transparenz Ihre FDM-Praxis?") %>%
  layout_title(text = "Haben Sie bereits einmal fachliche Unterstützung\ndurch Expert*innen zu Datenmanagement-Themen in Anspruch genommen?") %>%
  layout_caption() %>%
  layout_mode_bar()
```

