---
output: html_document
editor_options: 
  chunk_output_type: console
---
# Teilen von Forschungsdaten und Datenschutz

```{r, include=FALSE}
source("source.R")
```

## Mit wem teilen Sie Forschungsdaten?

21% (97 von 463) der Umfrageteilnehmenden gaben an, Forschungsdaten mit allen Forschenden und/oder der Öffentlichkeit zu teilen.

```{r teilen-1, fig.cap="Teilen von Forschungsdaten"}

sta <- data %>%
  filter(str_detect(question_id, "^STA$")) %>%
  mutate(status = case_when(
    value_decoded == "Wissenschaftliche*r Mitarbeiter*in" ~ "Wiss. Mitarbeiter*in",
    value_decoded == "Doktorand*in" ~ "Doktorand*in",
    value_decoded == "Professor*in" ~ "Professor*in",
    value_decoded %in% c("Technische*r Mitarbeiter*in", "Wissenschaftliche*r Support-Mitarbeiter*in (z.B. Labormanager*in,  Data Steward)", "Andere") ~ "Andere"
  )) %>%
  select(data_id, status)


teilen <- data %>%
  filter(str_detect(question_id, "^DSH_")) %>%
  filter(!value_decoded %in% c("n. geantwortet", "n. gestellt")) %>%
  mutate(value_decoded = factor(value_decoded,
    levels = c("Teammitglieder", "Mitglieder der Charité", "Externe Partner", "Allen Forschenden und/oder der Öffentlichkeit", "Niemandem"),
    labels = c("Teammitglieder", "Mitglieder der Charité", "Externe Partner", "Allen Forschenden und/\noder der Öffentlichkeit", "Niemandem")
  )) %>%
  select(data_id, value_decoded) %>%
  drop_na()


teilen_sta <- sta %>%
  inner_join(teilen, by = "data_id") %>%
  mutate(nn = length(unique(data_id))) %>%
  group_by(status) %>%
  mutate(n_group = length(unique(data_id))) %>%
  ungroup() %>%
  count(status, value_decoded, nn, n_group) %>%
  mutate(perc = n / n_group)

teilen_alle <- teilen %>%
  mutate(nn = length(unique(data_id))) %>%
  mutate(n_group = length(unique(data_id))) %>%
  ungroup() %>%
  count(value_decoded, nn, n_group) %>%
  mutate(
    status = "Alle",
    perc = n / n_group
  )

teilen_sta <- bind_rows(teilen_alle, teilen_sta)


plot_ly(
  marker = list(color = col_cat[1]),
  textposition = "inside",
  insidetextanchor = "middle",
  textangle = 0,
  textfont = list(color = "white", size = 11),
  showlegend = FALSE
) %>%
  add_bars(
    data = teilen_sta %>% filter(status == "Alle"),
    x = ~perc,
    y = ~value_decoded,
    text = ~ paste0(round(perc * 100, 0), "% (", n, ")")
  ) %>%
  add_bars(
    data = teilen_sta %>% filter(status == "Professor*in"),
    x = ~perc,
    y = ~value_decoded,
    text = ~ paste0(round(perc * 100, 0), "% (", n, ")"),
    visible = FALSE
  ) %>%
  add_bars(
    data = teilen_sta %>% filter(status == "Wiss. Mitarbeiter*in"),
    x = ~perc,
    y = ~value_decoded,
    text = ~ paste0(round(perc * 100, 0), "% (", n, ")"),
    visible = FALSE
  ) %>%
  add_bars(
    data = teilen_sta %>% filter(status == "Doktorand*in"),
    x = ~perc,
    y = ~value_decoded,
    text = ~ paste0(round(perc * 100, 0), "% (", n, ")"),
    visible = FALSE
  ) %>%
  add_bars(
    data = teilen_sta %>% filter(status == "Andere"),
    x = ~perc,
    y = ~value_decoded,
    text = ~ paste0(round(perc * 100, 0), "% (", n, ")"),
    visible = FALSE
  ) %>%
  layout(
    updatemenus = list(list(
      y = 1.15,
      x = 0.4,
      xanchor = "center",
      bordercolor = "#A6A6A6",
      buttons = list(
        list(
          method = "update",
          args = list(list(
            visible = list(TRUE, FALSE, FALSE, FALSE, FALSE)
          )),
          label = "Beruflicher Status: Alle"
        ),
        list(
          method = "update",
          args = list(list(
            visible = list(FALSE, TRUE, FALSE, FALSE, FALSE)
          )),
          label = "Professor*in"
        ),
        list(
          method = "update",
          args = list(list(
            visible = list(FALSE, FALSE, TRUE, FALSE, FALSE)
          )),
          label = "Wiss. Mitarbeiter*in"
        ),
        list(
          method = "update",
          args = list(list(
            visible = list(FALSE, FALSE, FALSE, TRUE, FALSE)
          )),
          label = "Doktorand*in"
        ),
        list(
          method = "update",
          args = list(list(
            visible = list(FALSE, FALSE, FALSE, FALSE, TRUE)
          )),
          label = "Andere"
        )
      )
    ))
  ) %>%
  layout_bar_flip(autorange = "reversed") %>%
  layout_title(text = "Mit wem teilen Sie Forschungsdaten?", margin = list(t = 100)) %>%
  # layout_caption() %>%
  layout_mode_bar() %>%
  add_annotations(
    x = 1,
    y = 0,
    text = ~ glue::glue("BUA FDM-Umfrage 2021/22, n={nn}",
      nn = first(n_group)
    ),
    hovertext = NULL,
    align = "left",
    showarrow = FALSE,
    xref = "paper",
    yref = "paper",
    xanchor = "right",
    yanchor = "auto",
    xshift = 0,
    yshift = -35,
    font = list(size = 11)
  )


# Chart with dropdown menu
# teilen %>%
#   plot_ly(
#     x = ~ perc,
#     y = ~ value_decoded,
#     marker = list(color = col_cat[1])
#   ) %>%
#   add_bars_text() %>%
#   layout_bar_flip(autorange = "reversed") %>%
#   layout_title(text = "Mit wem teilen Sie Forschungsdaten?") %>%
#   layout_caption() %>%
#   layout_mode_bar()
```

Mit wem teilen Sie Daten (TN, die mit personenbezogenen Daten arbeiten), siehe Kapitel \@ref(teilen-forschungsdaten)


## Berlin Science Survey

```{r teilen-bss, fig.cap="Berlin Science Survey"}

bss <- data.frame(
  answer = c("nie", "selten", "gelegentlich", "oft", "sehr oft", "immer", "trifft nicht zu"),
  perc = c(19.8, 21.1, 21.6, 11, 7.9, 5.7, 12.8),
  nn = 227
)


bss <-
  bss %>%
  mutate(
    perc = perc / 100,
    n = perc * nn,
    n = round(n, 0),
    nn = sum(n)
  ) %>%
  mutate(answer = factor(answer, levels = c("nie", "selten", "gelegentlich", "oft", "sehr oft", "immer", "trifft nicht zu")))

bss %>%
  plot_ly(
    labels = ~answer,
    values = ~n,
    textposition = "inside",
    texttemplate = ~ str_glue("{answer}
                            {round(perc*100, 1)}% ({n})"),
    insidetextorientation = "horizontal",
    sort = FALSE,
    automargin = TRUE,
    showlegend = FALSE,
    direction = "clockwise",
    #  pull = c(0, 0, 0, 0, 0, 0.1),
    marker = list(
      colors = c(col_lik_6, col_lik[3]),
      line = list(col = "#FFFFFF", width = 1)
    ),
    type = "pie"
  ) %>%
  layout_title(text = "Anwendung Data Sharing in eigener Forschung") %>%
  layout_caption(text = ~ glue::glue("Berlin Science Survey 2022, Subsample Charité, n={nn}",
    nn = max(nn)
  )) %>%
  layout_mode_bar() %>%
  layout(uniformtext = list(minsize = 11, mode = "show"))
```


## Datenschutz

51,8% (162 von 471) der Umfrageteilenehmenden gaben an, das sie bereits mehrmals vorrangig aus Datenschutzgründen Forschungsdaten nicht geteilt haben. Weitere 11,8% (37 von 471) gaben an, dass Datenschutzgründe sie in einem Fall davon abgehalten haben, Forschungsdaten nicht zu teilen. 36,4% (114 von 471) der Umfrageteilnehmenden gaben an, dass es nicht vorrangig  Datenschutzgründe gewesen seien, die sie vom Teilen von Forschungsdaten abgehalten haben.

```{r teilen-2, fig.cap="Teilen von Forschungsdaten"}
teilen_ds <- data %>%
  filter(str_detect(question_id, "^DSH5$")) %>%
  filter(!value_decoded %in% c("n. geantwortet", "n. gestellt", "Filtersprung")) %>%
  select(data_id, value_decoded) %>%
  add_count(name = "nn") %>%
  count(value_decoded, nn) %>%
  mutate(perc = n / nn) %>%
  mutate(value_decoded = factor(value_decoded, levels = c("Ja, mehrmals", "Ja, einmal", "Nein"))) %>%
  arrange(value_decoded)

teilen_ds %>%
  plot_ly(
    labels = ~value_decoded,
    values = ~n,
    textposition = "inside",
    texttemplate = ~ str_glue("{value_decoded}
    {round(perc*100, 1)}% ({n})"),
    showlegend = FALSE,
    direction = "clockwise",
    sort = FALSE,
    # pull = c(0, 0, 0.1, 0, 0, 0),
    marker = list(
      colors = col_lik[c(1, 2, 5)],
      line = list(col = "#FFFFFF", width = 1)
    ),
    type = "pie"
  ) %>%
  layout_title(text = "Haben Sie bereits einmal vorrangig aus\nDatenschutzgründen Forschungsdaten nicht geteilt?") %>%
  layout_caption() %>%
  layout_mode_bar()
```


## Zitate

<font size="3">

>"Was ich noch wichtiger als Fragen des FDM finde: wie kann der Zugriff auf Daten erleichtert werden? Warum kann an der Charité nur eine privilegierte Gruppe von Leuten "direkt" auf die klinischen Routinedaten in der HDP zugreifen? Warum kann nicht jeder Forscher bzw. jeder Arzt Zugriff erhalten?"^[Antwort auf die Freitextfrage: Haben Sie weitere Kommentare oder Ergänzungen?] 

>"Wir sollten die Öffnung der Patientendaten für Forschung vorantreiben […]"^[Antwort auf die Freitextfrage: Haben Sie weitere Kommentare oder Ergänzungen?] 

### FDM-Lösungen, die an der Charité fehlen

>"Plattform zum Austausch personenbezogener Daten"^[Antwort auf die Freitextfrage: Sind Ihnen zu den in der vorherigen Frage (Für welche Aufgaben des Forschungsdatenmanagements fehlen Ihnen geeignete technische Werkzeuge?) genannten Anwendungsbereichen Lösungen bekannt, die an der Charité jedoch nicht vorgehalten werden?] 

>"Data sharing mit externen Partner, da OneDrive nicht Datenschutzkonform ist"^[Antwort auf die Freitextfrage: Sind Ihnen zu den in der vorherigen Frage (Für welche Aufgaben des Forschungsdatenmanagements fehlen Ihnen geeignete technische Werkzeuge?) genannten Anwendungsbereichen Lösungen bekannt, die an der Charité jedoch nicht vorgehalten werden?]

</font>
