---
output: html_document
editor_options: 
  chunk_output_type: console
---

```{r, include=FALSE}
source("source.R")
```

# Weitere Analysen {#weitere-analysen}

## Bekanntheit der Open Data-LOM (Leistungsorientierte Mittelvergabe)

Die Leistungsorientierte Mittelvergabe (LOM) ist 70,7% (328 von 464) der Umfrageteilnehmenden bekannt. Die Open Data LOM ist hingegen lediglich 26,1% (121 von 464) der Befragten bekannt. 7,5% (35 von 464) der Teilnehmenden gaben an, die Open Data LOM bereits einmal oder mehrmals erhalten zu haben.

```{r instrumente-1, fig.cap="LOM und Open Data LOM"}
lom <- data %>%
  filter(str_detect(question_id, "^LOM($|1)")) %>%
  filter(!value_decoded %in% c("n. geantwortet", "n. gestellt"))

lom2 <- data %>%
  filter(str_detect(question_id, "^LOM2")) %>%
  filter(!value_decoded %in% c("n. geantwortet", "n. gestellt")) %>%
 # filter(value %in% c("1", "2")) %>%
  select(data_id, value_decoded) %>%
  count(value_decoded)

lom2_df <- data.frame(
    label = "Open Data\nLOM erhalten",
    n = 35,
    value = 35/464,
    parent = "Open Data\nLOM bekannt",
    nn = 464
  )

test <- lom %>%
  filter(question_id == "LOM") %>%
  select(data_id, value_decoded) %>%
  # pivot_wider(values_from = value_decoded) %>%
  group_by(label = value_decoded) %>%
  count() %>%
  #  drop_na(LOM) %>%
  ungroup() %>%
  mutate(value = n / sum(n)) %>%
  mutate(label = case_when(
    label == "Ja" ~ "LOM bekannt",
    TRUE ~ "LOM unbekannt"
  )) %>%
  mutate(parent = NA) %>%
  mutate(label = factor(label, levels = c("LOM bekannt", "LOM unbekannt"))) %>%
  complete(label, fill = list(n = 0, value = 0, parent = NA))


test2 <- lom %>%
  filter(question_id == "LOM1") %>%
  select(data_id, value_decoded) %>%
  group_by(label = value_decoded) %>%
  count() %>%
  ungroup() %>%
  mutate(value = n / sum(test$n)) %>%
  mutate(label = case_when(
    label == "Ja" ~ "Open Data\nLOM bekannt",
    TRUE ~ "Open Data\nLOM unbekannt"
  )) %>%
  mutate(parent = "LOM bekannt")

test3 <- bind_rows(test, test2) %>%
  mutate(nn = n[label == "LOM bekannt"] + n[label == "LOM unbekannt"])

test3 <- bind_rows(test3, lom2_df)

test3 <- test3 %>%
  filter(label != "Open Data\nLOM unbekannt")

# test3 %>%
#   plot_ly(
#     parents = ~parent,
#     labels = ~label,
#     values = ~value,
#     type = "sunburst",
#     branchvalues = "total",
#     text = ~ paste0(round(value * 100, 1), "%\n(", n, ")"),
#     sort = FALSE,
#     leaf = list(opacity = 1),
#     # colors = col_2_cat,
#     # rotation = 198,
#     textinfo = "label+text",
#     insidetextorientation = "horizontal"
#   ) %>%
#   layout(colorway = ~ col_lik[c(5, 1)]) %>%
#   layout_title(text = "Bekanntheit von LOM und Open Data LOM", margin = list(t = 0, r = -20, l = -20)) %>%
#   layout_caption() %>%
#   layout_mode_bar()
```


```{r instrumente-2, fig.cap="LOM und Open Data LOM"}
fig <- plot_ly(
  type = "sankey",
  textfont = list(size = 13, color = "black"),
  arrangement = "snap",
  node = list(
    label = c(
      "Alle Teilnehmenden", #0
      "LOM bekannt (71%)", #1
      "LOM unbekannt (29%)", #2
      "Open Data LOM bekannt\n(26%)", #3
      "Open Data LOM unbekannt\n(45%)", #4
      "OD LOM MEHRMALS erhalten", #5
      "OD LOM EINMAL erhalten", #6
      "OD LOM NICHT erhalten", #7
      "UNSICHER, ob OD LOM erhalten" #8
    ), 
    x = c(0, 0.23, 0.23, 0.45, 0.45, 1, 1, 1, 1),
    y = c(0, 0.3, 0.3, 0.1, 0.3, 0.25, 0.3, 0.35, 0.4),
    color = c(col_lik[5], col_lik[5], col_lik[1], col_lik[5], col_lik[1],
              col_lik[5], col_lik[4], col_lik[1], col_lik[3]
      
    ),
    pad = 10), # 10 Pixel
  link = list(
    source = c(0,    0,  1,  1,  3, 3, 3, 3),
    target = c(1,    2,  3,  4,  5, 6, 7, 8),
    value = c(328, 136, 121,205, 17,18,55,29),
    color = c(
      "#21527B33", "#85255733", "#21527B33", "#85255733", "#21527B33", "#7DAABE33","#85255733", "#76767633")
    ))
fig %>% layout_mode_bar() %>%
  layout_caption(nn = 464) %>%
  layout_title(text = "Bekanntheit von LOM und Open Data LOM", margin = list(l = 40, r = 40, t = 60))
```


```{r demo-status-sankey, fig.cap="Beruflicher Status und Teamleitung"}
# Sankey diagram
# 
# fig <- plot_ly(
#     type = "sankey",
#     orientation = "h",
#     textfont = list(size = 14, color = "black"),
#     node = list(
#       label = c(
#         "Professor*in (57)",
#         "Wiss. Mitarbeiter*in (270)",
#         "Doktorand*in (93)",
#         "Andere (51)",
#         "Teamleitung (171)",
#         "KEINE Teamleitung (300)"
#       ),
#       color = c(
#         "#D873AB", # 0
#         "#367BBA", # 1
#         "#A6A6A6", # 2
#         "#E1C047", # 3
#         "#21527BCC",
#         "#852557CC"
#       ), 
#       customdata = round(c(57,270,51,93,171,300)/471*100,1),
#       hovertemplate = "%{label}
#       Perc: %{customdata}%<extra></extra>",
#       pad = 15,
#       thickness = 20,
#       line = list(
#         color = "grey",
#         width = 0
#       )
#     ),
#     link = list(
#       source = c(0, 0, 1, 1,  2, 2, 3, 3),
#       target = c(4, 5, 4, 5,  4, 5, 4, 5),
#       #value = c(55L,2L, 90L,180L, 7L,86L, 19L,32L),
#       value =  c(55,2, 90,180, 7,86, 19,32),
#       customdata = round(c(55,2, 90,180, 7,86, 19,32)/471*100,1),
#       color = c(
#         "#D873AB80",
#         "#D873AB80",
#         "#367BBA80",
#         "#367BBA80",
#         "#A6A6A680",
#         "#A6A6A680",
#         "#E1C04780",
#         "#E1C04780"
#       ),
#       hovertemplate =
#       "Quelle: %{source.label}
#       Ziel: %{target.label}
#       Perc: %{customdata}%"
#     )
#   )
# fig %>%
#   layout_mode_bar() %>%
#   layout_caption(nn = 471) %>%
#   layout_title(text = "Beruflicher Status und Teamleitung", margin = list(l = 100, r = 100, t = 60))


```


## Praktiken mit Bezug zu Datenmanagementplänen (DMPs)

```{r dmp-weitere, fig.cap="DMP erstellt"}
dmp <- data %>%
  filter(str_detect(question_id, "^DMP1")) %>%
  filter(!value_decoded %in% c("n. geantwortet", "n. gestellt", "DMP falsch verstanden")) %>%
  select(data_id, value_decoded) %>%
  add_count(name = "nn") %>%
  count(value_decoded, nn) %>%
  mutate(perc = n/nn) %>%
  mutate(value_decoded = factor(value_decoded, levels = c("Ja, mehrmals", "Ja, einmal", "Ich weiß nicht", "Nein"))) %>%
  arrange(value_decoded)

dmp %>%
  plot_ly(
  labels = ~value_decoded,
  values = ~n,
  textposition = "inside",
  texttemplate = ~ str_glue("{value_decoded}
  {round(perc * 100, 1)}%
  ({n})"),
  insidetextorientation = "horizontal",
  automargin = TRUE,
  showlegend = FALSE,
  sort = FALSE,
  direction = "clockwise",
  pull = c(0, 0, 0, 0),
  marker = list(
    colors = col_lik[c(5,4,3,1)],
    line = list(col = "#FFFFFF", width = 1)
  ),
  type = "pie"
) %>%
  layout_title(text = "Haben Sie schon einmal\neinen Datenmanagementplan (DMP) erstellt?
") %>%
  layout_caption() %>%
  layout_mode_bar() %>%
  layout(uniformtext = list(minsize = 12, mode = "hide"))

```

Unter den Forschenden, die DMPs erstellt haben, gab eine Mehrheit von 64% (n = 105) an, hierfür Hilfsmittel wie Vorlagen oder Muster verwendet zu haben. 

Als **verwendete Hilfsmittel** wurden in einer Mehrfachauswahl **mit Abstand am häufigsten Vorlagen von Kolleg\*innen** genannt (57%). Ebenfalls häufig wurden Formulare von Förderorganisationen (28%) verwendet. Dedizierte **DMP-Tools wurden nur sehr selten verwendet** (jeweils 2% bis 6% für RDMO, DMPonline und Data Stewardship Wizard, was auch 2 bis 6 Teilnehmenden entsprach), und sind somit aktuell an der Charité kaum relevant.

```{r dmp-sankey, fig.cap="DMP und Hilfsmittel/Vorlagen"}
# Sankey diagram

dmp <- data %>%
  filter(str_detect(question_id, "^DMP1")) %>%
  filter(!value_decoded %in% c("n. geantwortet", "n. gestellt", "DMP falsch verstanden")) %>%
  select(data_id, value_decoded) %>%
  add_count(name = "nn") %>%
  count(value_decoded, nn) %>%
  mutate(perc = n/nn) %>%
  mutate(value_decoded = factor(value_decoded, levels = c("Ja, mehrmals", "Ja, einmal", "Ich weiß nicht", "Nein"))) %>%
  arrange(value_decoded)


dmp2 <- data %>%
  filter(str_detect(question_id, "^DMP2")) %>%
  filter(!value_decoded %in% c("n. geantwortet", "n. gestellt", "DMP falsch verstanden", "Filtersprung")) %>%
  select(data_id, value_decoded) %>%
  add_count(name = "nn") %>%
  count(value_decoded, nn) %>%
  mutate(perc = n/nn) %>%
  mutate(value_decoded = factor(value_decoded, levels = c("Ja", "Nein"))) %>%
  arrange(value_decoded)

dmp3 <- data %>%
  filter(str_detect(question_id, "^DMP3.*")) %>%
  filter(
    !value_decoded %in% c(
      "n. geantwortet",
      "n. gestellt",
      "DMP falsch verstanden",
      "Filtersprung"
    )
  ) %>%
  select(data_id, question_id, value_decoded) %>%
  drop_na(value_decoded) %>%
  mutate(value_decoded = case_when(question_id == "DMP3_7" ~ "Sonstiges",
                                   TRUE ~ value_decoded)) %>%
  add_count(name = "nn") %>%
  count(value_decoded, nn) %>%
  mutate(perc = n/nn) %>%
  arrange(-n)

dmp4 <- data %>%
  filter(str_detect(question_id, "^DMP4")) %>%
  filter(!value_decoded %in% c("n. geantwortet", "n. gestellt", "DMP falsch verstanden", "Filtersprung")) %>%
  select(data_id, value_decoded) %>%
  add_count(name = "nn") %>%
  count(value_decoded, nn) %>%
  mutate(perc = n/nn)


fig <- plot_ly(
  type = "sankey",
  textfont = list(size = 13.5, color = "black"),
  arrangement = "snap",
  node = list(
    label = c(
      "Alle\nTeilnehmenden", #0
      "DMP erstellt\n(32%)", #1
      "DMP NICHT erstellt\n(61%)", #2
      "Unischer, ob DMP erstellt\n(7%)", #3
      "Hilfsmittel (z.B. Vorlagen, Muster)\nverwendet (20%)", #4
      "Hilfsmittel (z.B. Vorlagen, Muster)\nNICHT verwendet (12%)", #5
      "DMP von Kolleg*innen\nals Vorlage", #6
      "Formular einer Förderorganisation", #7
      "Kann mich nicht erinnern", #8
      "DMPonline", #9
      "RDMO", #10
      "Data Stewardship Wizard", #11
      "Sonstiges" #12
    ), 
    x = c(0, 0.2, 0.2, 0.2, 0.36, 0.36, 1, 1, 1, 1, 1, 1, 1),
    y = c(0.5, seq(0.2, 0.8, length.out = 3), seq(0.2, 0.3, length.out = 2), seq(0.2, 0.6, length.out = 7)),
    color = c(col_lik[5], col_lik[c(5, 1, 3)], col_lik[5], col_lik[1], rep(col_lik[5], 7)
    ),
    pad = 10), # 10 Pixel
  link = list(
    source = c(0,    0,  0,  1,  1,  4, 4, 4, 4, 4, 4, 4),
    target = c(1,    2,  3,  4,  5,  6, 7, 8, 9,10,11,12),
    value = c(147, 278, 34, 91, 56, 56,26,19, 5, 2, 1, 7),
    color = c("#76767633")
    ))
fig %>% layout_mode_bar() %>%
  layout_caption(nn = 459) %>%
  layout_title(text = "Haben Sie schon einmal einen Datenmanagementplan (DMP) erstellt?\nFalls ja, welche Hilfsmittel/Vorlagen haben Sie verwendet?", margin = list(l = 40, r = 40, t = 70))
```

**Wenn im Projekt ein DMP vorlag,** gaben **61,5% der Teilnehmenden an, sich mindestens größtenteils daran zu orientieren,** 34,6% gaben an, dies "teils/teils" zu tun. Nur eine sehr kleine Minderheit von 3,8% orientiert sich kaum oder gar nicht am DMP. Dieses differenzierte Bild deutet einerseits darauf hin, dass DMPs keine reine Formalie sind, die später nicht weiter beachtet wird. Andererseits ist es aber auch ein Hinweis darauf, dass DMPs oft nicht an den Projektverlauf angepasst werden, wie für ein strukturiertes FDM empfohlen und von Förderern vorgesehen.


```{r dmp-befolgt, fig.cap="Orientierung nach DMP"}
fig <- plot_ly(
  type = "sankey",
  textfont = list(size = 13.5, color = "black"),
  arrangement = "snap",
  node = list(
    label = c(
      "Alle\nTeilnehmenden", #0
      "DMP erstellt\n(32%)", #1
      "DMP NICHT erstellt\n(61%)", #2
      "Unischer, ob DMP erstellt\n(7%)", #3
      "(größtenteils) nach DMP gerichtet", #4
      "(größtenteils) nach DMP NICHT gerichtet", #5
      "teils/teils nach DMP gerichtet" #6
    ), 
    x = c(0, rep(0.4, 3), 1, 1, 1),
    y = c(0.5, seq(0.2, 0.8, length.out = 3), 0.2, 0.35, 0.275), # seq(0.2, 0.35, length.out = 3)
    color = c(col_lik[5], col_lik[c(5, 1, 3)], col_lik[c(5, 1, 3)]),
    pad = 10), # 10 Pixel
  link = list(
    source = c(0,    0,  0,  1,  1,  1),
    target = c(1,    2,  3,  4,  5,  6),
    value = c(147, 278, 34, 90,  5, 49),
    color = c("#76767633")
    ))
fig %>% layout_mode_bar() %>%
  layout_caption(nn = 459) %>%
  layout_title(text = "Haben Sie sich nach dem Datenmanagementplan (DMP) gerichtet\n(falls einer erstellt wurde)?", margin = list(l = 40, r = 40, t = 70))
```

## Überschneidungen bei der Nutzung von Werkzeugen

Die Darstellung visualisiert die Überschneidungen der Antworten auf die Mehrfachauswahl-Frage "Verwenden Sie eines der folgenden Werkzeuge, um Forschungsdaten zu erfassen und/oder zu dokumentieren?"^[Auf der X-Achse ist die unabhängige Variable, deren Ausprägung mit den abhängigen Variablen der Y-Achse erklärt werden. Lesebeispiel: Von allen Befragten, die mit SecuTrial arbeiten (n=43), nutzen 86% auch REDCap. Von allen Befragte, die mit REDCap arbeiten (n=144), nutzen 25,7% auch SecuTrial.]

```{r}
eln <- data %>%
  filter(str_detect(question_id, "^DOC_[1-6]")) %>%
  filter(!value_decoded %in% c("n. geantwortet", "n. gestellt")) %>%
  # mutate(value = case_when(question_id == "DOC_8" ~ "1",
  #                          TRUE ~ value)) %>%
  #   mutate(fct_levels = case_when(question_id == "DOC_8" ~ "Sonstiges",
  #                          TRUE ~ fct_levels)) %>%
  select(data_id, fct_levels, value) %>%
  mutate(value = as.numeric(value)) %>%
  pivot_wider(names_from = fct_levels, values_from = value, values_fill = 0) %>%
  select(-data_id) 

eln_nn <- data %>%
  filter(str_detect(question_id, "^DOC_[1-6]")) %>%
  filter(value == "1") %>%
  distinct(data_id) %>% nrow()
 


#%>%
 # relocate(Sonstiges, .before = `Nichts davon`)

# Count number of unique rows
# %>%
#   group_by_all() %>% summarise(COUNT = n()) %>%
#   ungroup()

mat <- crossprod(as.matrix(eln[1:6])) %>% data.frame()
#mat <- floor(t(mat * 100 / diag(mat)))  %>% data.frame()

#mat_2 <- mat %>% mutate(across(everything(), ~ .x/466))

mat_prop <- mat %>% mutate(across(everything(), ~ .x/max(.)))

# Testing
# library(openxlsx)
# write.xlsx(eln, file = "werkzeuge.xlsx")
# write.xlsx(mat, file = "werkzeuge_kreuztabelle.xlsx", rowNames = TRUE)
# write.xlsx(mat_2, file = "werkzeuge_kreuztabelle_prop.xlsx", rowNames = TRUE)

```


```{r heatmap-1, fig.cap="Werkzeuge zur Erfassung/Dokumentation von Forschungsdaten"}

#mat_3 <- matrix(mat_2)
#mat_abs <- matrix(mat)
mat_prop_2 <- as.matrix(mat_prop)

cats <- factor(c("Papier-Laborbuch\nn=153", "Elektronisches\nLaborbuch\nn=149", "REDCap\nn=144", "SecuTrial\nn=43", "PACS-System\nn=40", "GitHub\nn=103"), levels = c("Papier-Laborbuch\nn=153", "Elektronisches\nLaborbuch\nn=149", "REDCap\nn=144", "SecuTrial\nn=43", "PACS-System\nn=40", "GitHub\nn=103"))

plot_ly(
  x = cats,
  y = cats,
  z = mat_prop_2,
  colors = rev(c(col_cat[c(1, 3)], "#FAF9F6")),
  # #FAF9F6 == off-white
  type = "heatmap",
  showscale = FALSE
) %>%
  layout(
    yaxis = list(autorange = "reversed", tickfont = list(size = 11)),
    xaxis = list(side = "top", tickfont = list(size = 11))) %>%
  layout_title(text = "Verwenden Sie eines der folgenden Werkzeuge,\num Forschungsdaten zu erfassen und/oder zu dokumentieren?", margin = list(t = 110)) %>%
  layout_caption(nn = eln_nn) %>%
  layout_mode_bar() %>%
  add_annotations(
    x = rep(0:5, each = 6),
    y = rep(0:5, times = 6),
    text = paste0(round(mat_prop_2 * 100, 1), "%") ,
    xref = 'x',
    yref = 'y',
    showarrow = FALSE,
    font = list(size = 11)
  )
```

##  Gewünschte Nutzung des elektronischen Laborbuchs

```{r eln-nutzen, fig.cap="ELN"}
eln1 <- data %>%
  filter(str_detect(question_id, "^ELN1")) %>%
  filter(!value_decoded %in% c("n. geantwortet", "n. gestellt")) %>%
  select(data_id, value) %>%
  add_count(name = "nn") %>%
  count(value, nn) %>%
  mutate(perc = n/nn) %>%
  mutate(value = factor(value, levels = c("1", "2", "3", "4", "5", "6", "7"), labels = c("1", "2", "3", "4", "5", "6", "7"))) %>%
  arrange(value)



eln2 <- data %>%
  filter(str_detect(question_id, "^ELN2")) %>%
  filter(!value_decoded %in% c("n. geantwortet", "n. gestellt")) %>%
  select(data_id, value) %>%
  add_count(name = "nn") %>%
  count(value, nn) %>%
  mutate(perc = n/nn) %>%
  mutate(value = factor(value, levels = c("1", "2", "3", "4", "5", "6", "7"), labels = c("für mich selbst", "2", "3", "4", "5", "6", "Team- und Institutionübergreifend"))) %>%
  arrange(value)

eln3 <- data %>%
  filter(str_detect(question_id, "^ELN3")) %>%
  filter(!value_decoded %in% c("n. geantwortet", "n. gestellt")) %>%
  select(data_id, value) %>%
  add_count(name = "nn") %>%
  count(value, nn) %>%
  mutate(perc = n/nn) %>%
  mutate(value = factor(value, levels = c("1", "2", "3", "4", "5", "6", "7"), labels = c("1", "2", "3", "4", "5", "6", "7"))) %>%
  arrange(value)


eln1_plot <- eln1 %>%
  plot_ly(
    x = ~perc,
    y = "<b>1 = digitale Version\ndes Papierlaborbuches\n...\n7 = Element von\nFAIR-em Datenmanagement<b>",
    color = ~value,
    colors = col_lik[c(1, 2, 4, 5)],
    text = ~ paste0(round(perc * 100, 0), "% (", n, ")"),
    textposition = "inside",
    insidetextanchor = "middle",
    textangle = 0,
    textfont = list(color = "white", size = 11),
    type = "bar"
  ) 

eln2_plot <- eln2 %>%
  plot_ly(
    x = ~perc,
    y = "<b>1 = für mich selbst\n...\n7 = Team- und\nInstitutionübergreifend<b>",
    color = ~value,
    colors = col_lik[c(1, 2, 4, 5)],
    text = ~ paste0(round(perc * 100, 0), "% (", n, ")"),
    textposition = "inside",
    insidetextanchor = "middle",
    textangle = 0,
    textfont = list(color = "white", size = 11),
    type = "bar",
    showlegend = FALSE
  )

eln3_plot <- eln3 %>%
  plot_ly(
    x = ~perc,
    y = "<b>1 = für einzelne\nForschungsphasen\n...\n7 = über den gesamten\nForschungszyklus</b>",
    color = ~value,
    colors = col_lik[c(1, 2, 4, 5)],
    text = ~ paste0(round(perc * 100, 0), "% (", n, ")"),
    textposition = "inside",
    insidetextanchor = "middle",
    textangle = 0,
    textfont = list(color = "white", size = 11),
    type = "bar",
    showlegend = FALSE
  )

subplot(eln1_plot, eln2_plot, eln3_plot, shareX = TRUE, nrows = 3) %>%
  layout_bar_flip(
    barmode = "stack",
    autorange = "reversed"
  ) %>%
  layout_title(text = "Unabhängig davon, wie Sie das elektronisches Laborbuch (ELN) derzeit nutzen,\nwie würden Sie ein ELN prinzipiell gerne nutzen wollen?") %>%
  layout(
    legend = list(orientation = "h")
  ) %>%
 layout_caption(nn = 147) %>%
  layout_mode_bar()


```

## Richtlinien, Vorgaben oder Empfehlungen für den Umgang mit Forschungsdaten

```{r reg, fig.cap="Richtlinien, Vorgaben, Empfehlungen"}
# Welche der folgenden Richtlinien, Vorgaben oder Empfehlungen für den Umgang mit Forschungsdaten kennen oder praktizieren Sie?

reg <- data %>%
  filter(str_detect(question_id, "^REG_.")) %>%
  filter(!value_decoded %in% c("n. geantwortet", "n. gestellt")) %>%
  select(data_id, label, value_decoded) %>%
  mutate(nn = length(unique(data_id))) %>%
  group_by(label) %>%
  mutate(n_group = length(unique(data_id))) %>%
  ungroup() %>%
  count(label, value_decoded, nn, n_group) %>%
  mutate(perc = n/n_group) %>%
  mutate(label = str_wrap(label, 40)) %>%
  group_by(label) %>%
  mutate(rank = max(perc[value_decoded == "Bekannt und umgesetzt"])) %>%
  ungroup() %>%
  mutate(rank = dense_rank(desc(rank))) %>%
  mutate(label = fct_reorder(label, rank))


reg %>%
  plot_ly(
    x = ~perc,
    y = ~label,
    color = ~value_decoded,
    colors = col_lik[c(5, 4, 1)],
    text = ~ paste0(round(perc * 100, 0), "% (", n, ")"),
    textposition = "inside",
    insidetextanchor = "middle",
    textangle = 0,
    textfont = list(color = "white", size = 11),
    type = "bar") %>%
  layout_bar_flip(
    barmode = "stack",
    autorange = "reversed"
  ) %>%
  layout_title(text = "Welche der folgenden Richtlinien, Vorgaben oder Empfehlungen\nfür den Umgang mit Forschungsdaten kennen oder praktizieren Sie?") %>%
  layout(
    legend = list(orientation = "h")) %>%
  layout_caption(bua = TRUE) %>%
  layout_mode_bar()
```

## Aspekte, die Datenmanagement-Praxis beeinflussen

```{r reg-2, fig.cap="Beeinflussung durch Richtlinien, Vorgaben, Empfehlungen"}
# Inwieweit ist Ihre Datenmanagement-Praxis durch folgende weitere Aspekte beeinflusst?

reg1 <- data %>%
  filter(str_detect(question_id, "^REG1_[1-5]")) %>%
  filter(!value_decoded %in% c("n. geantwortet", "n. gestellt")) %>%
  select(data_id, label, value_decoded) %>%
  mutate(nn = length(unique(data_id))) %>%
  group_by(label) %>%
  mutate(n_group = length(unique(data_id))) %>%
  ungroup() %>%
  count(label, value_decoded, nn, n_group) %>%
  mutate(perc = n/n_group) %>%
  mutate(label = str_wrap(label, 40)) %>%
  group_by(label) %>%
  mutate(rank = max(perc[value_decoded == "gar nicht beeinflusst"])) %>%
  ungroup() %>%
  mutate(rank = dense_rank(desc(rank))) %>%
  mutate(label = fct_reorder(label, rank)) %>%
  mutate(value_decoded = factor(value_decoded, levels = c("gar nicht beeinflusst", "2", "3", "4", "stark beeinflusst", "nicht zutreffend")))

reg1 %>%
  plot_ly(
    x = ~perc,
    y = ~label,
    color = ~value_decoded,
    colors = col_lik[c(1, 2, 4, 5, 3)],
    text = ~ paste0(round(perc * 100, 0), "% (", n, ")"),
    textposition = "inside",
    insidetextanchor = "middle",
    textangle = 0,
    textfont = list(color = "white", size = 11),
    type = "bar") %>%
  layout_bar_flip(
    barmode = "stack",
    autorange = "reversed"
  ) %>%
  layout_title(text = "Inwieweit ist Ihre Datenmanagement-Praxis\ndurch folgende weitere Aspekte beeinflusst?") %>%
  layout(
    legend = list(orientation = "h")) %>%
  layout_caption(bua = TRUE) %>%
  layout_mode_bar()
```

## Datenmangement-Prozesse

```{r reg-3, fig.cap="Regelung von DMP-Prozessen"}
# Inwieweit sind folgende Datenmangement-Prozesse in Ihrem Team geregelt?

reg2 <- data %>%
  filter(str_detect(question_id, "^REG2_[1-5]")) %>%
  filter(!value_decoded %in% c("n. geantwortet", "n. gestellt")) %>%
  select(data_id, label, value_decoded) %>%
  mutate(nn = length(unique(data_id))) %>%
  group_by(label) %>%
  mutate(n_group = length(unique(data_id))) %>%
  ungroup() %>%
  count(label, value_decoded, nn, n_group) %>%
  mutate(perc = n/n_group) %>%
  mutate(label = str_wrap(label, 40)) %>%
  group_by(label) %>%
  mutate(rank = max(perc[value_decoded == "etabliert"])) %>%
  ungroup() %>%
  mutate(rank = dense_rank(desc(rank))) %>%
  mutate(label = fct_reorder(label, rank)) %>%
  mutate(value_decoded = factor(value_decoded, levels = c("etabliert", "im Aufbau", "geplant", "gar nicht")))

reg2 %>%
  plot_ly(
    x = ~perc,
    y = ~label,
    color = ~value_decoded,
    colors = col_lik[c(5, 4, 2, 1)],
    text = ~ paste0(round(perc * 100, 0), "% (", n, ")"),
    textposition = "inside",
    insidetextanchor = "middle",
    textangle = 0,
    textfont = list(color = "white", size = 11),
    type = "bar") %>%
  layout_bar_flip(
    barmode = "stack",
    autorange = "reversed"
  ) %>%
  layout_title(text = "Inwieweit sind folgende Datenmangement-Prozesse\nin Ihrem Team geregelt?") %>%
  layout(
    legend = list(orientation = "h")) %>%
  layout_caption() %>%
  layout_mode_bar()

```

## Software zur Analyse von Forschungsdaten

```{r software, fig.cap="Software zur Analyse von Forschungsdaten"}
# Mit welcher Software analysieren Sie Forschungsdaten?

software <- data %>%
  filter(str_detect(question_id, "^RDS_")) %>%
  filter(!value_decoded %in% c("n. geantwortet", "n. gestellt")) %>%
  select(data_id, question_id, value_decoded) %>%
  drop_na(value_decoded) %>%
  mutate(value_decoded = case_when(question_id == "RDS_6" ~ "Sonstiges",
                                   TRUE ~ value_decoded)) %>%
  mutate(nn = length(unique(data_id))) %>%
  count(value_decoded, nn) %>%
  mutate(perc = n/nn) %>%
  mutate(value_decoded = fct_reorder(value_decoded, -n)) %>%
  mutate(value_decoded = fct_relevel(value_decoded, "Sonstiges", after = Inf))


software %>%
  plot_ly(
    x = ~perc,
    y = ~value_decoded,
    marker = list(color = col_cat[1]),
    text = ~ paste0(round(perc * 100, 0), "% (", n, ")"),
    textposition = "inside",
    insidetextanchor = "middle",
    textangle = 0,
    textfont = list(color = "white", size = 11),
    type = "bar") %>%
  layout_bar_flip(
    barmode = "stack",
    autorange = "reversed"
  ) %>%
  layout_title(text = "Mit welcher Software analysieren Sie Forschungsdaten?") %>%
  layout_caption() %>%
  layout_mode_bar()

```

## Teilen von Syntax/Codes

```{r syntax, fig.cap="Teilen von Syntax/Codes"}
# Wo teilen Sie Syntax/Codes?

syntax <- data %>%
  filter(str_detect(question_id, "^COD_")) %>%
  filter(!value_decoded %in% c("n. geantwortet", "n. gestellt")) %>%
  select(data_id, question_id, value_decoded) %>%
  drop_na(value_decoded) %>%
  mutate(value_decoded = case_when(question_id == "COD_7" ~ "Sonstiges",
                                   TRUE ~ value_decoded)) %>%
  mutate(nn = length(unique(data_id))) %>%
  count(value_decoded, nn) %>%
  mutate(perc = n/nn) %>%
  mutate(value_decoded = str_wrap(value_decoded, 30)) %>%
  mutate(value_decoded = fct_reorder(value_decoded, -n)) %>%
  mutate(value_decoded = fct_relevel(value_decoded, "Sonstiges", after = Inf))


syntax %>%
  plot_ly(
    x = ~perc,
    y = ~value_decoded,
    marker = list(color = col_cat[1]),
    text = ~ paste0(round(perc * 100, 0), "% (", n, ")"),
    textposition = "inside",
    insidetextanchor = "middle",
    textangle = 0,
    textfont = list(color = "white", size = 11),
    type = "bar") %>%
  layout_bar_flip(
    barmode = "stack",
    autorange = "reversed"
  ) %>%
  layout_title(text = "Wo teilen Sie Syntax/Codes?") %>%
  layout_caption() %>%
  layout_mode_bar()
```

## Datenaufbewahrung

```{r storage, fig.cap="Datenaufbewahrung"}
# Wo bewahren Sie Daten auf, mit denen Sie aktiv arbeiten?


storage <- data %>%
  filter(str_detect(question_id, "^SAV_")) %>%
  filter(!value_decoded %in% c("n. geantwortet", "n. gestellt")) %>%
  select(data_id, question_id, value_decoded) %>%
  drop_na(value_decoded) %>%
  mutate(value_decoded = case_when(question_id == "SAV_7" ~ "Sonstiges",
                                   TRUE ~ value_decoded)) %>%
  mutate(nn = length(unique(data_id))) %>%
  count(value_decoded, nn) %>%
  mutate(perc = n/nn) %>%
  mutate(value_decoded = str_wrap(value_decoded, 30)) %>%
  mutate(value_decoded = fct_reorder(value_decoded, -n)) %>%
  mutate(value_decoded = fct_relevel(value_decoded, "Sonstiges", after = Inf))


storage %>%
  plot_ly(
    x = ~perc,
    y = ~value_decoded,
   marker = list(color = col_cat[1]),
    text = ~ paste0(round(perc * 100, 0), "% (", n, ")"),
    textposition = "inside",
    insidetextanchor = "middle",
    textangle = 0,
    textfont = list(color = "white", size = 11),
    type = "bar") %>%
  layout_bar_flip(
    barmode = "stack",
    autorange = "reversed"
  ) %>%
  layout_title(text = "Wo bewahren Sie Daten auf, mit denen Sie aktiv arbeiten?") %>%
  layout_caption() %>%
  layout_mode_bar()
```

## Löschen von Forschungsdaten

```{r del, fig.cap="Löschen von Forschungsdaten"}
# Werden Sie oder andere Ihre Forschungsdaten in der Zukunft löschen?

del <- data %>%
  filter(str_detect(question_id, "^DEL")) %>%
  filter(!value_decoded %in% c("n. geantwortet", "n. gestellt")) %>%
  select(data_id, value) %>%
  mutate(nn = length(unique(data_id))) %>%
  count(value, nn) %>%
  mutate(perc = n/nn) %>%
  mutate(value = factor(value, levels = c("0", "1", "2", "3", "4"), labels = c("ja, nach < 10 Jahren", "ja, nach 10 Jahren", "ja, nach > 10 Jahren", "keine Löschung geplant", "weiß nicht"))) %>%
  arrange(value)

# del %>%
#   plot_ly(
#     x = ~perc,
#     y = ~value,
#    # color = ~value_decoded,
#     colors = col_cat[1],
#     text = ~ paste0(round(perc * 100, 0), "% (", n, ")"),
#     textposition = "inside",
#     insidetextanchor = "middle",
#     textangle = 0,
#     textfont = list(color = "white", size = 11),
#     type = "bar") %>%
#   layout_bar_flip(
#     barmode = "stack",
#     autorange = "reversed"
#   ) %>%
#   layout_title(text = "Werden Sie oder andere Ihre Forschungsdaten\nin der Zukunft löschen?") %>%
#   layout_caption() %>%
#   layout_mode_bar()

del %>%
  plot_ly(
  labels = ~value,
  values = ~perc,
  textposition = "auto",
  texttemplate = ~ str_glue("{value}
                            {round(perc*100, 1)}% ({n})"),
  insidetextorientation = "horizontal",
  automargin = TRUE,
  showlegend = FALSE,
  sort = FALSE,
  direction = "clockwise",
  rotation = 0,
 # pull = c(0.05, 0, 0, 0),
  marker = list(
    colors = col_cat,
    line = list(col = "#FFFFFF", width = 1)
  ),
  type = "pie"
) %>%
  layout_title(text = "Werden Sie oder andere Ihre Forschungsdaten\nin der Zukunft löschen?") %>%
  layout_caption() %>%
  layout_mode_bar() %>%
  layout(uniformtext = list(minsize = 11, mode = "hide"))
```

## Forschungdaten intern teilen

```{r dsh1-3, fig.cap="Forschungsdaten intern teilen"}
# Auf welche Weise teilen Sie üblicherweise Forschungsdaten im Team?

dsh1 <- data %>%
  filter(str_detect(question_id, "^DSH1.*")) %>%
  filter(!value_decoded %in% c("n. geantwortet", "n. gestellt")) %>%
  select(data_id, question_id, value_decoded) %>%
  drop_na(value_decoded) %>%
  mutate(value_decoded = case_when(question_id == "DSH1_7" ~ "Sonstiges",
                                   TRUE ~ value_decoded)) %>%
  mutate(nn = length(unique(data_id))) %>%
  count(value_decoded, nn) %>%
  mutate(perc = n/nn) %>%
  mutate(value_decoded = fct_reorder(value_decoded, -n)) %>%
  mutate(value_decoded = fct_relevel(value_decoded, "Sonstiges", after = Inf))

dsh2 <- data %>%
  filter(str_detect(question_id, "^DSH2.*")) %>%
  filter(!value_decoded %in% c("n. geantwortet", "n. gestellt")) %>%
  select(data_id, question_id, value_decoded) %>%
  drop_na(value_decoded) %>%
  mutate(value_decoded = case_when(question_id == "DSH2_7" ~ "Sonstiges",
                                   TRUE ~ value_decoded)) %>%
  mutate(nn = length(unique(data_id))) %>%
  count(value_decoded, nn) %>%
  mutate(perc = n/nn)

dsh3 <- data %>%
  filter(str_detect(question_id, "^DSH3.*")) %>%
  filter(!value_decoded %in% c("n. geantwortet", "n. gestellt")) %>%
  select(data_id, question_id, value_decoded) %>%
  drop_na(value_decoded) %>%
  mutate(value_decoded = case_when(question_id == "DSH3_7" ~ "Sonstiges",
                                   TRUE ~ value_decoded)) %>%
  mutate(nn = length(unique(data_id))) %>%
  count(value_decoded, nn) %>%
  mutate(perc = n/nn) %>%
  mutate(value_decoded = case_when(value_decoded == "Externe Cloud-Service" ~ "externe Cloud-Service",
                                   value_decoded == "Institutioneller Cloud-Service" ~ "institutioneller Cloud-Service",
                                   TRUE ~ value_decoded))


dsh1_plot <- dsh1 %>%
  plot_ly(
    x = ~perc,
    y = ~value_decoded,
    marker = list(color = col_cat[1]),
   # color = ~value_decoded,
  #  colors = col_cat[1],
    text = ~ paste0(round(perc * 100, 0), "% (", n, ")"),
    textposition = "inside",
    insidetextanchor = "middle",
    textangle = 0,
    textfont = list(color = "white", size = 11),
    type = "bar",
   showlegend = FALSE) %>%
  layout_bar_flip(autorange = "reversed")

dsh2_plot <- dsh2 %>%
  plot_ly(
    x = ~perc,
    y = ~value_decoded,
    marker = list(color = col_cat[2]),
    text = ~ paste0(round(perc * 100, 0), "% (", n, ")"),
    textposition = "inside",
    insidetextanchor = "middle",
    textangle = 0,
    textfont = list(color = "white", size = 11),
    type = "bar",
   showlegend = FALSE) %>%
  layout_bar_flip(autorange = "reversed")

dsh3_plot <- dsh3 %>%
  plot_ly(
    x = ~perc,
    y = ~value_decoded,
    marker = list(color = col_cat[3]),
    text = ~ paste0(round(perc * 100, 0), "% (", n, ")"),
    textposition = "inside",
    insidetextanchor = "middle",
    textangle = 0,
    textfont = list(color = "white", size = 11),
    type = "bar",
   showlegend = FALSE) %>%
  layout_bar_flip(autorange = "reversed")

subplot(dsh1_plot, dsh2_plot, dsh3_plot, shareY = TRUE) %>%
  layout_title(text = "Auf welche Weise teilen Sie üblicherweise Forschungsdaten?") %>%
 layout_caption(nn = 442) %>%
  layout_mode_bar() %>%
  layout(annotations = list( 
    list(x = 0 , y = 1.08, text = "im Team", showarrow = F, xref='paper', yref='paper'), 
    list(x = 0.45 , y = 1.08, text = "innerhalb der Charité", showarrow = F, xref='paper', yref='paper'),
    list(x = 0.89 , y = 1.08, text = "mit externen Partnern", showarrow = F, xref='paper', yref='paper')) 
  ) 

```

## Forschungsdaten offen teilen

```{r dsh-4, fig.cap="Forschungsdaten offen teilen"}
# Auf welche Weise teilen Sie üblicherweise Forschungsdaten mit allen Forschenden und/oder der Öffentlichkeit?

dsh4 <- data %>%
  filter(str_detect(question_id, "^DSH4.*")) %>%
  filter(!value_decoded %in% c("n. geantwortet", "n. gestellt")) %>%
  select(data_id, question_id, value_decoded) %>%
  drop_na(value_decoded) %>%
  mutate(value_decoded = case_when(question_id == "DSH4_5" ~ "Sonstiges",
                                   TRUE ~ value_decoded)) %>%
  mutate(nn = length(unique(data_id))) %>%
  count(value_decoded, nn) %>%
  mutate(perc = n/nn) %>%
  mutate(value_decoded = fct_reorder(value_decoded, -n)) %>%
  mutate(value_decoded = fct_relevel(value_decoded, "Sonstiges", after = Inf))


dsh4 %>%
  plot_ly(
    x = ~perc,
    y = ~value_decoded,
    marker = list(color = col_cat[1]),
    text = ~ paste0(round(perc * 100, 0), "% (", n, ")"),
    textposition = "inside",
    insidetextanchor = "middle",
    textangle = 0,
    textfont = list(color = "white", size = 11),
    type = "bar",
   showlegend = FALSE) %>%
  layout_bar_flip(autorange = "reversed") %>%
  layout_title(text = "Auf welche Weise teilen Sie üblicherweise Forschungsdaten\nmit allen Forschenden und/oder der Öffentlichkeit?") %>%
 layout_caption() %>%
  layout_mode_bar() 
```

## Informieren über Forschungsdatenmanagement

```{r sup-5, fig.cap="Informieren über Forschungsdatenmanagement"}
# Welche technische Ressource  würden Sie bevorzugt nutzen, um sich über Themen des Forschungsdatenmanagements zu informieren?

sup5 <- data %>%
  filter(str_detect(question_id, "^SUP5")) %>%
  filter(!value_decoded %in% c("n. geantwortet", "n. gestellt")) %>%
  select(data_id, question_id, value_decoded) %>%
  drop_na(value_decoded) %>%
  mutate(value_decoded = case_when(question_id == "SUP5_open" ~ "Sonstiges",
                                   TRUE ~ value_decoded)) %>%
  mutate(value_decoded = case_when(str_detect(value_decoded, "^Video.*") ~ "Video-Tutorials",
                                   TRUE ~ value_decoded)) %>%
  mutate(nn = length(unique(data_id))) %>%
  count(value_decoded, nn) %>%
  mutate(perc = n/nn) %>%
  mutate(value_decoded = fct_reorder(value_decoded, -n)) %>%
  mutate(value_decoded = fct_relevel(value_decoded, "Sonstiges", after = Inf)) %>%
  arrange(value_decoded)

sup5 %>%
  plot_ly(
  labels = ~value_decoded,
  values = ~perc,
  textposition = "auto",
  texttemplate = ~ str_glue("{value_decoded}
                            {round(perc*100, 1)}% ({n})"),
  insidetextorientation = "horizontal",
  automargin = TRUE,
  showlegend = FALSE,
  sort = FALSE,
  direction = "clockwise",
  rotation = 0,
 # pull = c(0.05, 0, 0, 0),
  marker = list(
    colors = col_cat,
    line = list(col = "#FFFFFF", width = 1)
  ),
  type = "pie"
) %>%
  layout_title(text = "Welche technische Ressource würden Sie bevorzugt nutzen,\num sich über Themen des Forschungsdatenmanagements zu informieren?") %>%
  layout_caption() %>%
  layout_mode_bar() %>%
  layout(uniformtext = list(minsize = 11, mode = "hide"))
```

## Fachliche Unterstützung

```{r sup-6, fig.cap="Fachliche Unterstützung"}
# Welche fachliche Unterstützung zu den folgenden Forschungsdatenmanagement-Themen benötigen Sie?   <br><i>Bitte wählen Sie für jeden der folgenden Aspekte die am besten geeignete Unterstützung aus.</i>   Datenmanagementplan


sup6 <- data %>%
  filter(str_detect(question_id, "^SUP6_.")) %>%
  filter(!value_decoded %in% c("n. geantwortet", "n. gestellt")) %>%
  select(data_id, label, value_decoded) %>%
  mutate(nn = length(unique(data_id))) %>%
  group_by(label) %>%
  mutate(n_group = length(unique(data_id))) %>%
  ungroup() %>%
  count(label, value_decoded, nn, n_group) %>%
  mutate(perc = n/n_group) %>%
  mutate(label = str_wrap(label, 40)) %>%
  group_by(label) %>%
  mutate(rank = max(perc[value_decoded == "Schulungen"])) %>%
  ungroup() %>%
  mutate(rank = dense_rank(desc(rank))) %>%
  mutate(label = fct_reorder(label, rank)) %>%
  mutate(value_decoded = factor(value_decoded, levels = c("Schulungen", "Beratung", "Helpdesk", "keine", "nicht zutreffend")))

sup6 %>%
  plot_ly(
    x = ~perc,
    y = ~label,
    color = ~value_decoded,
    colors = col_cat[c(1, 3, 4, 5, 2)],
    text = ~ paste0(round(perc * 100, 0), "% (", n, ")"),
    textposition = "inside",
    insidetextanchor = "middle",
    textangle = 0,
    textfont = list(color = "white", size = 11),
    type = "bar") %>%
  layout_bar_flip(
    barmode = "stack",
    autorange = "reversed"
  ) %>%
  layout_title(text = "Welche fachliche Unterstützung zu den folgenden\nForschungsdatenmanagement-Themen benötigen Sie?") %>%
  layout(
    legend = list(orientation = "h")) %>%
  layout_caption() %>%
  layout_mode_bar()
```

## Hilfe bei Forschungsdatenpraxis

```{r sup-7, fig.cap="Hilfe bei Forschungsdatenpraxis"}
# Was würde Ihnen im Hinblick auf die Umsetzung Ihrer Forschungsdatenpraxis helfen?

sup7 <- data %>%
  filter(str_detect(question_id, "^SUP7_")) %>%
  filter(!value_decoded %in% c("n. geantwortet", "n. gestellt")) %>%
  select(data_id, question_id, value_decoded) %>%
  drop_na(value_decoded) %>%
  mutate(value_decoded = case_when(question_id == "SUP7_9" ~ "Sonstiges",
                                   TRUE ~ value_decoded)) %>%
  mutate(nn = length(unique(data_id))) %>%
  count(value_decoded, nn) %>%
  mutate(perc = n/nn) %>%
  mutate(value_decoded = str_wrap(value_decoded, 30)) %>%
  mutate(value_decoded = fct_reorder(value_decoded, -n)) %>%
  mutate(value_decoded = fct_relevel(value_decoded, "Sonstiges", after = Inf))


sup7 %>%
  plot_ly(
    x = ~perc,
    y = ~value_decoded,
    marker = list(color = col_cat[1]),
    text = ~ paste0(round(perc * 100, 0), "% (", n, ")"),
    textposition = "inside",
    insidetextanchor = "middle",
    textangle = 0,
    textfont = list(color = "white", size = 11),
    type = "bar",
   showlegend = FALSE) %>%
  layout_bar_flip(autorange = "reversed") %>%
  layout_title(text = "Was würde Ihnen im Hinblick auf die Umsetzung\nIhrer Forschungsdatenpraxis helfen?") %>%
 layout_caption(bua = TRUE) %>%
  layout_mode_bar() 
```

