---
output: html_document
editor_options: 
  chunk_output_type: console
---

```{r, include=FALSE}
source("source.R")
```

# Weitere Analysen {#weitere-analysen}

## Bekanntheit der Open Data-LOM (Leistungsorientierte Mittelvergabe)

Die Leistungsorientierte Mittelvergabe (LOM) ist 70,7% (328 von 464) der Umfrageteilnehmenden bekannt. Die Open Data LOM ist hingegen lediglich 26,1% (121 von 464) der Befragten bekannt. 7,5% (35 von 464) der Teilnehmenden gaben an, die Open Data LOM bereits einmal oder mehrmals erhalten zu haben.

```{r instrumente-1, fig.cap="LOM und Open Data LOM"}
lom <- data %>%
  filter(str_detect(question_id, "^LOM($|1)")) %>%
  filter(!value_decoded %in% c("n. geantwortet", "n. gestellt"))

lom2 <- data %>%
  filter(str_detect(question_id, "^LOM2")) %>%
  filter(!value_decoded %in% c("n. geantwortet", "n. gestellt")) %>%
 # filter(value %in% c("1", "2")) %>%
  select(data_id, value_decoded) %>%
  count(value_decoded)

lom2_df <- data.frame(
    label = "Open Data\nLOM erhalten",
    n = 35,
    value = 35/464,
    parent = "Open Data\nLOM bekannt",
    nn = 464
  )

test <- lom %>%
  filter(question_id == "LOM") %>%
  select(data_id, value_decoded) %>%
  # pivot_wider(values_from = value_decoded) %>%
  group_by(label = value_decoded) %>%
  count() %>%
  #  drop_na(LOM) %>%
  ungroup() %>%
  mutate(value = n / sum(n)) %>%
  mutate(label = case_when(
    label == "Ja" ~ "LOM bekannt",
    TRUE ~ "LOM unbekannt"
  )) %>%
  mutate(parent = NA) %>%
  mutate(label = factor(label, levels = c("LOM bekannt", "LOM unbekannt"))) %>%
  complete(label, fill = list(n = 0, value = 0, parent = NA))


test2 <- lom %>%
  filter(question_id == "LOM1") %>%
  select(data_id, value_decoded) %>%
  group_by(label = value_decoded) %>%
  count() %>%
  ungroup() %>%
  mutate(value = n / sum(test$n)) %>%
  mutate(label = case_when(
    label == "Ja" ~ "Open Data\nLOM bekannt",
    TRUE ~ "Open Data\nLOM unbekannt"
  )) %>%
  mutate(parent = "LOM bekannt")

test3 <- bind_rows(test, test2) %>%
  mutate(nn = n[label == "LOM bekannt"] + n[label == "LOM unbekannt"])

test3 <- bind_rows(test3, lom2_df)

test3 <- test3 %>%
  filter(label != "Open Data\nLOM unbekannt")

# test3 %>%
#   plot_ly(
#     parents = ~parent,
#     labels = ~label,
#     values = ~value,
#     type = "sunburst",
#     branchvalues = "total",
#     text = ~ paste0(round(value * 100, 1), "%\n(", n, ")"),
#     sort = FALSE,
#     leaf = list(opacity = 1),
#     # colors = col_2_cat,
#     # rotation = 198,
#     textinfo = "label+text",
#     insidetextorientation = "horizontal"
#   ) %>%
#   layout(colorway = ~ col_lik[c(5, 1)]) %>%
#   layout_title(text = "Bekanntheit von LOM und Open Data LOM", margin = list(t = 0, r = -20, l = -20)) %>%
#   layout_caption() %>%
#   layout_mode_bar()
```


```{r instrumente-2, fig.cap="LOM und Open Data LOM"}
fig <- plot_ly(
  type = "sankey",
  textfont = list(size = 13, color = "black"),
  arrangement = "snap",
  node = list(
    label = c(
      "Alle Teilnehmenden", #0
      "LOM bekannt (71%)", #1
      "LOM unbekannt (29%)", #2
      "Open Data LOM bekannt\n(26%)", #3
      "Open Data LOM unbekannt\n(45%)", #4
      "OD LOM MEHRMALS erhalten", #5
      "OD LOM EINMAL erhalten", #6
      "OD LOM NICHT erhalten", #7
      "UNSICHER, ob OD LOM erhalten" #8
    ), 
    x = c(0, 0.23, 0.23, 0.45, 0.45, 1, 1, 1, 1),
    y = c(0, 0.3, 0.3, 0.1, 0.3, 0.25, 0.3, 0.35, 0.4),
    color = c(col_lik[5], col_lik[5], col_lik[1], col_lik[5], col_lik[1],
              col_lik[5], col_lik[4], col_lik[1], col_lik[3]
      
    ),
    pad = 10), # 10 Pixel
  link = list(
    source = c(0,    0,  1,  1,  3, 3, 3, 3),
    target = c(1,    2,  3,  4,  5, 6, 7, 8),
    value = c(328, 136, 121,205, 17,18,55,29),
    color = c(
      "#21527B33", "#85255733", "#21527B33", "#85255733", "#21527B33", "#7DAABE33","#85255733", "#76767633")
    ))
fig %>% layout_mode_bar() %>%
  layout_caption(nn = 464) %>%
  layout_title(text = "Bekanntheit von LOM und Open Data LOM", margin = list(l = 40, r = 40, t = 60))
```


```{r demo-status-sankey, fig.cap="Beruflicher Status und Teamleitung"}
# Sankey diagram
# 
# fig <- plot_ly(
#     type = "sankey",
#     orientation = "h",
#     textfont = list(size = 14, color = "black"),
#     node = list(
#       label = c(
#         "Professor*in (57)",
#         "Wiss. Mitarbeiter*in (270)",
#         "Doktorand*in (93)",
#         "Andere (51)",
#         "Teamleitung (171)",
#         "KEINE Teamleitung (300)"
#       ),
#       color = c(
#         "#D873AB", # 0
#         "#367BBA", # 1
#         "#A6A6A6", # 2
#         "#E1C047", # 3
#         "#21527BCC",
#         "#852557CC"
#       ), 
#       customdata = round(c(57,270,51,93,171,300)/471*100,1),
#       hovertemplate = "%{label}
#       Perc: %{customdata}%<extra></extra>",
#       pad = 15,
#       thickness = 20,
#       line = list(
#         color = "grey",
#         width = 0
#       )
#     ),
#     link = list(
#       source = c(0, 0, 1, 1,  2, 2, 3, 3),
#       target = c(4, 5, 4, 5,  4, 5, 4, 5),
#       #value = c(55L,2L, 90L,180L, 7L,86L, 19L,32L),
#       value =  c(55,2, 90,180, 7,86, 19,32),
#       customdata = round(c(55,2, 90,180, 7,86, 19,32)/471*100,1),
#       color = c(
#         "#D873AB80",
#         "#D873AB80",
#         "#367BBA80",
#         "#367BBA80",
#         "#A6A6A680",
#         "#A6A6A680",
#         "#E1C04780",
#         "#E1C04780"
#       ),
#       hovertemplate =
#       "Quelle: %{source.label}
#       Ziel: %{target.label}
#       Perc: %{customdata}%"
#     )
#   )
# fig %>%
#   layout_mode_bar() %>%
#   layout_caption(nn = 471) %>%
#   layout_title(text = "Beruflicher Status und Teamleitung", margin = list(l = 100, r = 100, t = 60))


```

## Bekanntheit weiterer Services und Regelungen mit FDM-Bezug

```{r}

gwp <- data %>%
  filter(str_detect(question_id, "^REG_2$")) %>%
  filter(!value_decoded %in% c("n. geantwortet", "n. gestellt")) %>%
  select(data_id, value_decoded) %>%
  add_count(name = "nn") %>%
  count(value_decoded, nn) %>%
  mutate(perc = n / nn)
```


22% (100 von 447) sind die Vorgaben zu Forschungsdaten aus der Satzung der Charité zur Sicherung Guter Wissenschaftlicher Praxis nicht bekannt.

Zudem wurden auf die Frage "Sind Ihnen […] Lösungen bekannt, die an der Charité jedoch nicht vorgehalten werden?" einige Antworten gegeben, die darauf hindeuten, dass vorhandenen Angebote nicht ausreichend bekannt sind:

>"Beratung durch Statistiker*innen"

>"Management von identifizierenden Daten ist stark verbesserungsbedürftig"

>"Sharepoint"

>"I don’t know what tools are already provided by Charité"

>"Unfortunately I am not even aware of what Charité currently provides"

## Praktiken mit Bezug zu Datenmanagementplänen (DMPs)

```{r}
dmp <- data %>%
  filter(str_detect(question_id, "^DMP1")) %>%
  filter(!value_decoded %in% c("n. geantwortet", "n. gestellt", "DMP falsch verstanden")) %>%
  select(data_id, value_decoded) %>%
  add_count(name = "nn") %>%
  count(value_decoded, nn) %>%
  mutate(perc = n/nn) %>%
  mutate(value_decoded = factor(value_decoded, levels = c("Ja, mehrmals", "Ja, einmal", "Ich weiß nicht", "Nein"))) %>%
  arrange(value_decoded)

dmp %>%
  plot_ly(
  labels = ~value_decoded,
  values = ~n,
  textposition = "inside",
  texttemplate = ~ str_glue("{value_decoded}
  {round(perc * 100, 1)}%
  ({n})"),
  insidetextorientation = "horizontal",
  automargin = TRUE,
  showlegend = FALSE,
  sort = FALSE,
  direction = "clockwise",
  pull = c(0, 0, 0, 0),
  marker = list(
    colors = col_lik[c(5,4,3,1)],
    line = list(col = "#FFFFFF", width = 1)
  ),
  type = "pie"
) %>%
  layout_title(text = "Haben Sie schon einmal\neinen Datenmanagementplan (DMP) erstellt?
") %>%
  layout_caption() %>%
  layout_mode_bar() %>%
  layout(uniformtext = list(minsize = 12, mode = "hide"))

```

