---
output: html_document
editor_options: 
  chunk_output_type: console
---

# Daten {#datensatz}

```{r, include=FALSE}
source("source.R")
```

Hier können die ersten 1000 Zeilen der Daten der Bedarfserhebung FDM 2021/22 betrachtet und heruntergeladen werden. Die qualitativen Antworten wurden anonymisiert, um keine Rückschlüsse auf einzelne Umfrageteilnehmende zuzulassen.

Die Antworten aus der Umfrage wurden mit den Fragen und Antwortmöglichkeiten aus dem Codebook verbunden und in ein langes Format übertragen. D.h. eine Zeile entspricht einer Antwortobservation eines Fragebogens.^[Das entspricht 221 Zeilen pro Fragebogen]

Der vollständige (anonymisierte) Datensatz kann [auf dem GitHub-Repositorium des Analyseberichts](https://github.com/quest-bih/bua-rdm-survey/tree/main/output) heruntergeladen werden.
\
\

## Datensatz im langen Format {-}
```{r}
data_download <- data %>%
  select(-fct_levels, value_decoded)

dir.create("output", showWarnings = FALSE)
write_csv(data_download, "output/data_rdm_survey.csv")

data_download_h <- head(data_download, 1000)
```


```{r}
library(DT)
DT::datatable(data_download_h, 
              rownames = FALSE,
              extensions = "Buttons",
              options = list(scrollX = TRUE,
                             dom = 'Bfrtipl',
                             buttons = c('csv'),
                             lengthMenu = c(10, 200, 1000))) 

#%>%
 # formatStyle(0, target= 'row', lineHeight = "95%")
```


```{r}
# Data in wide format
# data_quant_wide <- data %>%
#   filter(question_type != "Eingabe") %>%
#   select(data_id, question_id, value) %>%
#   pivot_wider(names_from = question_id, values_from = value)
```

